臺灣臺中地方法院刑事判決
109年度原金訴字第31號
公  訴  人  臺灣臺中地方檢察署檢察官
被      告  林立廷



選任辯護人  范成瑞律師
被      告  黃建淳



選任辯護人  盧永盛律師
            林漢青律師(解除委任)
            陳泓宇律師
被      告  洪慶昇



選任辯護人  蕭慶鈴律師
被      告  張鴻瑋



被      告  羅友壕


選任辯護人  李郁霆律師(解除委任)
            紀佳佑律師(解除委任)
            林恆碩律師
被      告  田國霖



選任辯護人  陳乃慈律師(解除委任)
            簡偉凱律師（法扶律師）
被      告  呂怡靜




選任辯護人  姜林青吟律師
被      告  林家羽


選任辯護人  紀孫瑋律師(解除委任)
            王苡斯律師(解除委任)
            廖偉成律師
被      告  孫彥龍


選任辯護人  張瑋玲律師
            葉東龍律師(法扶律師，解除委任)
            蘇勝嘉律師
被      告  蔡婷婷


選任辯護人  魏光玄律師
被      告  黃炳蒼


選任辯護人  劉明璋律師
被      告  嚴子翔



被      告  江鎧宏


被      告  張佑維


選任辯護人  林官誼律師
            宋永祥律師
            邱東泉律師(解除委任)
被      告  曾博熙


            楊承翰



            梁俊彥


                    現另案於法務部○○○○○○○○○○○執行中
選任辯護人  郭文程律師
            林士煉律師
            胡書瑜律師
被      告  黃旭燿


                    現另案於法務部○○○○○○○○○○○執行中
被      告  洪靜蕙



選任辯護人  謝尚修律師(解除委任)
被      告  許元榕


            趙柏淯


上列被告因違反組織犯罪防制條例等案件，經檢察官提起公訴（
107年度偵字第30243號、108年度偵字第3529號、108年度偵字第
12857號、108年度偵字第14071號、108年度偵字第16523號、108
年度偵字第17015號、109年度偵字第14080號），本院判決如下
：
    主    文
林立廷犯附表四編號1、2主文欄所示之罪，各處如附表四編號1
  、2主文欄所示之刑。應執行有期徒刑壹年壹月。
黃建淳犯附表四編號1、2、3主文欄所示之罪，各處如附表四編
  號1、2、3主文欄所示之刑及沒收。應執行有期徒刑壹年柒月
  。
洪慶昇犯附表四編號1、2主文欄所示之罪，各處如附表四編號1
  、2主文欄所示之刑。應執行有期徒刑壹年參月。
張鴻瑋犯附表四編號1主文欄所示之罪，處如附表四編號1主文
  欄所示之刑。
羅友壕犯附表四編號1、2主文欄所示之罪，各處如附表四編號1
  、2主文欄所示之刑。應執行有期徒刑壹年壹月。
田國霖犯附表四編號1主文欄所示之罪，處如附表四編號1主文
  欄所示之刑。
呂怡靜犯附表四編號1、2主文欄所示之罪，各處如附表四編號1
  、2主文欄所示之刑。應執行有期徒刑壹年參月。
林家羽犯附表四編號1主文欄所示之罪，處如附表四編號1主文
  欄所示之刑。
孫彥龍犯附表四編號1、2主文欄所示之罪，各處如附表四編號1
  、2主文欄所示之刑。應執行有期徒刑壹年伍月。
蔡婷婷犯附表四編號1主文欄所示之罪，處如附表四編號1主文
  欄所示之刑。
黃炳蒼犯附表四編號1主文欄所示之罪，處如附表四編號1主文
  欄所示之刑。
江鎧宏犯附表四編號2主文欄所示之罪，處如附表四編號2主文
  欄所示之刑。
張佑維犯附表四編號2主文欄所示之罪，處如附表四編號2主文
  欄所示之刑。
曾博熙犯附表四編號2主文欄所示之罪，處如附表四編號2主文
  欄所示之刑。
楊承翰犯附表四編號2主文欄所示之罪，處如附表四編號2主文
  欄所示之刑。
梁俊彥犯附表四編號2主文欄所示之罪，處如附表四編號2主文
  欄所示之刑及沒收。
黃旭燿犯附表四編號2主文欄所示之罪，處如附表四編號2主文
  欄所示之刑。
洪靜蕙犯附表四編號2主文欄所示之罪，處如附表四編號2主文
  欄所示之刑。
趙柏淯犯附表四編號2主文欄所示之罪，處如附表四編號2主文
  欄所示之刑。
張鴻瑋其餘被訴部分，無罪。
嚴子翔無罪。
林家羽、黃炳蒼其餘被訴部分，公訴不受理。
許元榕被訴部分，公訴不受理。
    犯罪事實
一、張宇（通緝中，另行審結）為成立向大陸地區民眾行騙之電
    信詐欺機房，委託林立廷出面自民國107年3月5日起承租臺
    中市○○區○○街00巷00號房屋（下稱和祥街房屋）作為成員會
    合地點及宿舍後，於107年7月間基於發起犯罪組織之犯意，
    招募附表一所示之黃建淳、洪慶昇（外號「阿樂」）、張鴻
    瑋、羅友壕（外號「小魚」、「鹹魚」）、田國霖、林立廷
    、呂怡靜（外號「小B」，林立廷之女友）、林家羽、孫彥
    龍（外號「阿斌」、「阿賓」）、蔡婷婷（林家羽之女友）
    、黃炳蒼（外號「阿蒼」）、林博淵（通緝中，另行審結）
    等12人（即附表一編號2至13之人）基於參與犯罪組織之犯
    意，同意前往日本行騙，張宇向不知情之燕京旅行社員工黃
    ○燕訂購自己及黃建淳等12人之機票，其等13人於附表一編
    號1至13所示之日期，出境前往日本，在成田機場降落後，
    隨即前往東京都近郊某處房屋，組成詐欺電信機房（下稱第
    一機房），持續性向大陸地區民眾行騙以牟利。張宇、附表
    一編號2至13部分所示之人（含張宇合計13人）共同意圖為
    自己不法之所有，基於加重詐欺取財之犯意聯絡，第一機房
    自107年7月中旬起開始運作，具體運作方式略為：一線假冒
    醫保局客服人員、二線假冒公安，三線假冒檢察官，先由電
    腦手透過網路話務系統發送詐欺語音予不特定大陸地區民眾
    ，大陸地區民眾回撥後，以其資料遭外洩，協助其等向公安
    報案並配合檢察官監管帳戶清查犯罪為由，致使大陸地區民
    眾陷於錯誤，匯款至指定之帳戶，張宇等13人分工模式詳如
    附表一所示（不含嚴子翔）。張宇於107年8月17日返臺，第
    一機房其他成員於107年8月20日全部返臺停止運作，第一機
    房於前開運作期間，至少曾經對1人著手詐欺取財犯行。
二、張宇復於107年9月間招募附表二所示之江鎧宏、張佑維、曾
    博熙、楊承翰、梁俊彥、黃旭燿、洪靜蕙、許元榕（已死亡
    ，另為公訴不受理判決，詳後述）及趙柏淯等人，其等基於
    參與犯罪組織之犯意，參與張宇上開發起之犯罪組織，並同
    意與該犯罪組織成員林立廷、洪慶昇、孫彥龍、羅友壕、林
    博淵（通緝中）、呂怡靜、黃建淳、林家羽、黃炳蒼（以上
    2人此部分被訴參與犯罪組織犯行，另為公訴不受理判決，
    詳後述），一同出境日本或在臺灣和祥街房屋透過網路連線
    一同行騙。張宇此次未出境，附表二編號2至7、9、11、13
    至17部分所示之林立廷等13人於附表二所示之日期，使用張
    宇向不知情之燕京旅行社人員黃○燕訂購之機票出境前往日
    本，在成田機場降落後，隨即前往東京都近郊某處房屋，組
    成詐欺電信機房（下稱第二機房，與第一機房不同地點，警
    方記載為「木馬C機房」），持續性向大陸地區民眾行騙以
    牟利。附表二編號8及10部分所示之林家羽及黃炳蒼經日本
    政府拒絕入境，未再著手後述之加重詐欺取財行為。附表二
    編號12部分所示之梁俊彥經日本政府拒絕入境，與附表二編
    號19及20部分所示之許元榕及趙柏淯留在和祥街房屋，透過
    網路與第二機房連線行騙。張宇與附表二編號2至7、9、11
    至17、19、20部分所示之人（含張宇合計17人）共同意圖為
    自己不法之所有，基於加重詐欺取財之犯意聯絡，第二機房
    自107年10月初起開始運作，具體運作方式與第一機房相同
    。第二機房分工模式詳如附表二所示（不含林家羽、黃炳蒼
    、張鴻瑋）。趙柏淯因在和祥街房屋內遭不詳之人要求前往
    日本第二機房擔任廚師，於107年10月22日夜間使用LINE通
    知其母陳○芸，陳○芸報警處理後，警方於同日22時30分許前
    往和祥街房屋察看，警方經梁俊彥同意執行搜索，扣得附表
    三編號1至9部分所示之物品並查獲梁俊彥、許元榕及趙柏淯
    。第二機房成員於107年10月26日至107年10月28日之間陸續
    返臺停止運作，第二機房於前開運作期間，至少曾經對1人
    著手詐欺取財犯行。警方於108年1月16日拘提林立廷、呂怡
    靜、林家羽、蔡婷婷、張佑維、黃炳蒼及黃旭燿到案，扣得
    附表三編號10至16部分所示之物品。
三、張宇復於108年2月間在不詳地點成立向大陸地區民眾行騙之
    詐欺電信機房犯罪組織（下稱第三機房），招募外號「魚」
    、「蒂」、「婷」、「賢」及「順」等不詳成員加入，持續
    性向大陸地區民眾行騙以牟利。張宇、黃建淳及其他第三機
    房成員等人共同意圖為自己不法之所有，基於加重詐欺取財
    之犯意聯絡，張宇交付黃建淳附表三編號17至19部分所示之
    3支行動電話工作機，操作、指揮黃建淳使用3支行動電話工
    作機為張宇記帳，使用SKYPE名稱「新巴克（後）」與「高
    盛」聯繫取得話務系統，與「長榮國際new0216」聯繫取得
    詐欺範例音檔，與「New鑫和欣」、「築間」「新科博文」
    及「0424萬馬科技」聯繫取得行騙所用之偽造大陸地區檢察
    院拘捕令及網路銀行人頭帳戶，與「老司機」聯繫取得大陸
    地區SIM卡，與「棉花糖-照」聯繫取得偽造公安工作證，使
    用facetime與「老瓜藤」聯繫儲值，使用微信名稱「迪麗熱
    巴」與「福德中部各國移動臺灣卡」及「Ja」聯繫取得遠傳
    電話卡，再將取得之前開物品及資源交由張宇及第三機房成
    員，第三機房成員假冒電信服務人員及公安人員，向大陸地
    區民眾詐稱其等資料遭盜用涉嫌詐領國家醫療保險金必須公
    安及檢察院配合監管帳戶云云。第三機房運作期間至少曾經
    對1人著手詐欺取財犯行。警方於108年5月15日18時30分許
    ，拘提黃建淳及其妻沈佩昕（於109年2月19日死亡，另經檢
    察官為不起訴處分）到案，扣得附表三編號17至23部分所示
    之物品。
四、案經臺中市政府警察局第五分局報告及臺灣臺中地方檢察署
    檢察官自動檢舉偵辦後偵查起訴。
    理    由
壹、有罪部分：
一、證據能力：
㈠、組織犯罪防制條例第12條第1 項明定「訊問證人之筆錄，以
    在檢察官或法官面前作成，並經踐行刑事訴訟法所定訊問證
    人之程序者為限，始得採為證據。」本案證人警詢筆錄，凡
    非在檢察官或法官面前作成，依上述規定，於認定被告違反
    組織犯罪防制條例罪名時並無證據能力。至被告於警詢時之
    陳述，對被告自己而言，則屬被告之供述，為法定證據方法
    之一，自不在組織犯罪防制條例第12條第1項規定之排除之
    列，除有不得作為證據之例外，自可在有補強證據之情況下
    ，作為證明被告自己犯罪之證據。又前開組織犯罪防制條例
    第12條第1 項中段規定，係以犯罪組織成員犯該條例之罪為
    限，至於犯該條例以外之罪，被告以外之人所為陳述，自仍
    應依刑事訴訟法相關規定，定其得否為證據。是有關被告涉
    犯加重詐欺犯行部分，就被告以外之人警詢陳述證據能力之
    認定，自無從依組織犯罪防制條例第12條第1 項中段規定認
    定均無證據能力。
㈡、本案證人於檢察官偵訊時經具結擔保其證言之真實性之證述
    ，均為完整連續陳述，復查無受強暴、脅迫、詐欺、利誘等
    外力干擾情事，亦無妨害其自由陳述等顯有不可信之情況存
    在，依刑事訴訟法第159 條之1 第2 項規定，具有證據能力
    。
㈢、證人黃○燕警詢之證述，經被告黃建淳之辯護人否定有證據能
    力。證人張佑維、羅友壕、林立廷警詢之證述，經被告呂怡
    靜之辯護人否定有證據能力。證人黃炳蒼、張佑維、林立廷
    、趙柏淯警詢及偵查中未經具結之證述，經被告孫彥龍之辯
    護人否定有證據能力。證人趙柏淯警詢及偵查中未經具結之
    證述，經被告梁俊彥之辯護人否定有證據能力。此部分之證
    據，對上開被告而言係傳聞證據，且證人黃○燕、張佑維、
    羅友壕、林立廷、黃炳蒼、張佑維、趙柏淯於本院審理時業
    已到庭具結作證，亦無刑事訴訟法第159 條之2 、第159 條
    之3 之情事，依刑事訴訟法第159 條第1 項之規定，無證據
    能力，不得用以證明上開被告之犯罪事實。
㈣、本案經本院於審理期日踐行調查證據程序之被告以外之人於
    審判外之書面、言詞陳述，除前述已排除證據能力之部分外
    ，公訴人、被告及選任辯護人於本院審理時對於證據能力均
    同意作為證據使用或未聲明異議，本院審酌後認為該等證據
    並無違法取證或其他瑕疵，且與待證事實具有關連性，均為
    本院事實認定之重要依據，作為本案之證據均屬適當，自得
    作為判斷之依據。
㈤、本案認定事實引用之卷內其餘非供述證據，並無證據證明係
    公務員違背法定程序取得，依同法第158 條之4 規定反面解
    釋，亦均有證據能力。
二、認定犯罪事實所憑之證據及其認定之理由：
㈠、訊據：
  ⒈犯罪事實欄一（即第一機房）部分：　　
　⑴被告田國霖、呂怡靜、林家羽、黃炳蒼、蔡婷婷、洪慶昇於
    本院準備程序及審理時，對於犯罪事實欄一所載之全部犯罪
    事實，均坦承不諱（見本院卷二第73、96至97頁、本院卷四
    第103至113頁、本院卷七第355、368頁）。被告呂怡靜之辯
    護人另為其辯護略以：被告呂怡靜此部分認罪，但本案並無
    具體被害人及數額，請法院審酌是否僅構成加重詐欺取財未
    遂罪等語（見本院卷二第75頁）；被告林立廷則對於犯罪事
    實欄一所載關於加重詐欺取財部分之犯罪事實，坦承不諱（
    見本院卷二第73、74、96頁）。
　⑵被告林立廷於本院準備程序時坦承犯罪事實欄一所載參與犯
    罪組織部分之犯行，惟否認指揮犯罪組織部分犯行，辯稱：
    我只有參與犯罪組織並沒有指揮主持組織等語（見本院卷二
    第74、96至97頁）。林立廷之辯護人則為被告林立廷辯護略
    以：被告林立廷均係受被告張宇之指揮及分配，被告林立廷
    之參與程度與一般參與組織無異等語（見本院卷二第143至1
    44頁）；被告羅友壕於本院準備程序及審理時坦承犯罪事實
    欄一所載參與犯罪組織部分之犯行，惟否認指揮犯罪組織部
    分及加重詐欺取財既遂部分犯行，辯稱：我承認有參與犯罪
    組織，我不承認有指揮犯罪組織、詐欺部分否認既遂等語（
    見本院卷二第74、96至97頁、本院卷七第368頁）。羅友壕
    之辯護人則為被告羅友壕辯護略以：被告羅友壕有在機房內
    操作電腦，但並無指揮操縱組織，被告羅友壕均係受被告張
    宇之指揮，況且於該期間被告張宇自己都有去機房，所以也
    不需要他人代為指揮。另關於詐欺取財犯行部分，此部分並
    無客觀證據證明有既遂結果（見本院卷二第75頁、本院卷七
    第382至383頁）；被告黃建淳、張鴻瑋、孫彥龍於本院準備
    程序及審理時，對於犯罪事實欄一所載之全部犯罪事實，均
    矢口否認，被告黃建淳辯稱：我去日本只是做代購，機票是
    向旅行社黃小姐買的，黃小姐是張宇介紹的，我有去過和祥
    街，去找張宇。我是幫張宇打雜，他叫我先做，不要問薪水
    （見本院卷二第73、96至97頁、本院卷七第370頁，偵卷八
    第21-31頁）黃建淳之辯護人則為被告黃建淳辯護略以：被
    告黃建淳是有前往日本，但是是從事代購小家電，沒有從事
    本件詐欺行為等語（見本院卷二第74頁、本院卷七第381頁
    ）、被告張鴻瑋辯稱：我根本不知道這件事，我去日本都是
    去旅遊，機票是我自己買的，我不知道為什麼張宇、黃建淳
    向燕京旅行社訂購的機票會有我，我只是剛好跟洪慶昇、羅
    友壕同班飛機（見本院卷二第375頁、本院卷七第370頁、偵
    卷十一第123-129頁）、被告孫彥龍辯稱：我有出國，但我
    沒有參與這些犯罪事實（見本院卷二第74頁、96至97頁、本
    院卷七第368頁），孫彥龍之辯護人則為被告孫彥龍辯護略
    以：被告孫彥龍只是單純出國做代購並非本案機房主管，也
    未指揮詐騙集團或參與任何詐欺犯行等語（見本院卷二第75
    至76頁、本院卷七第385至387頁）。
　⒉犯罪事實欄二（即第二機房）部分：　　
　⑴被告張佑維、洪慶昇、趙柏淯於本院準備程序及審理時，對
    於犯罪事實欄二所載之全部犯罪事實，均坦承不諱（見本院
    卷二第73頁、96至97頁、本院卷六第244頁、本院卷三第55
    至62頁、本院卷七第370至371頁），被告張佑維之辯護人則
    另為被告張佑維辯護略以：被告張佑維坦承犯罪事實欄二所
    載犯行，惟請法院斟酌此部分是否僅構成詐欺取財未遂罪等
    語（見本院卷二第76頁、本院卷七第389頁）；被告林立廷
    則對於犯罪事實欄二所載關於加重詐欺取財部分之犯罪事實
    ，坦承不諱（見本院卷二第74頁、96至97頁）。
　⑵被告林立廷於本院準備程序時坦承犯罪事實欄二所載參與犯
    罪組織部分之犯行，惟否認指揮犯罪組織部分犯行，辯稱：
    我只有參與犯罪組織並沒有指揮主持組織云云（見本院卷二
    第74、96至97頁）。林立廷之辯護人則為被告林立廷辯護略
    以：被告林立廷均係受被告張宇之指揮及分配，被告林立廷
    之參與程度與一般參與組織無異等語（見本院卷二第143至1
    44頁）；被告羅友壕於本院準備程序及審理時坦承犯罪事實
    欄二所載參與犯罪組織部分之犯行，惟否認指揮犯罪組織部
    分及加重詐欺取財既遂部分犯行，辯稱：我承認有參與犯罪
    組織，我不承認有指揮犯罪組織、詐欺部分否認既遂等語（
    見本院卷二第74、96至97頁、本院卷七第370頁）。羅友壕
    之辯護人則為被告羅友壕辯護略以：被告羅友壕主要是聽被
    告張宇之指揮做一些電腦故障排除的事情，與他人鮮少接觸
    ，另關於詐欺取財既遂部分也沒有客觀證據證明既遂（見本
    院卷二第75頁、本院卷七第383頁）；被告黃建淳、洪靜蕙
    、呂怡靜、林家羽、孫彥龍、黃炳蒼、江鎧宏、曾博熙、楊
    承翰、梁俊彥、黃旭燿於警詢、偵查中，本院準備程序及審
    理時，對於犯罪事實欄二所載之全部犯罪事實，均矢口否認
    ，被告黃建淳辯稱：我去日本只是做代購，機票是向旅行社
    黃小姐買的，黃小姐是張宇介紹的，我有去過和祥街，去找
    張宇。我是幫張宇打雜，他叫我先做，不要問薪水（見本院
    卷二第73、96至97頁、本院卷七第370頁，偵卷八第21-31頁
    ））。黃建淳之辯護人則為被告黃建淳辯護略以：被告黃建
    淳是有前往日本，但是是從事代購小家電，沒有從事本件詐
    欺行為等語（見本院卷二第74頁、本院卷七第381頁）、被
    告呂怡靜辯稱：我只是去找男朋友，我沒有參與（見本院卷
    二第73、96至97頁、本院卷七第370頁），呂怡靜之辯護人
    則為被告呂怡靜辯護略以：被告呂怡靜並未參與此部分犯行
    ，被告呂怡靜係受被告林立廷所邀而前往日本遊玩（見本院
    卷二第269至277頁、本院卷七第384頁）等語、被告孫彥龍
    辯稱：我沒有參與這些犯罪事實（見本院卷二第74頁、96至
    97頁、本院卷七第370頁），孫彥龍之辯護人則為被告孫彥
    龍辯護略以：被告孫彥龍只是單純出國做代購並非本案機房
    主管，也未指揮詐騙集團或參與任何詐欺犯行等語（見本院
    卷二第75至76頁、本院卷七第385至387頁）、被告江鎧宏辯
    稱：我有去日本，但我不知道他們做什麼，我到日本他們才
    跟我說要做詐騙集團，所以我跟他們說我不要做（見本院卷
    二第318、374頁、本院卷七第370頁）、被告曾博熙辯稱：
    我是因為跟綽號阿廷之人（即林立廷）買機票比較便宜，所
    以我就跟他買機票去日本玩（見本院卷二第74、96至97頁、
    本院卷七第118頁）、被告楊承翰辯稱：我也是因為跟綽號
    阿廷（音同）之人買機票比較便宜，所以我就跟他買機票去
    日本玩，我是在KTV認識「阿廷」，他說他有便宜機票，我
    拿了8000元給他，請他幫我買前往日本的來回機票，我是去
    日本旅遊（見本院卷二第74、96至97頁、本院卷七第370頁
    、見偵卷八第441-445頁、偵卷八第503-505頁）、被告梁俊
    彥辯稱：我沒有參與，是綽號「保哥」（音同）之人介紹我
    進去做博奕，我也不知道發生何事，我有去日本但到成田機
    場就被遣返，機票是在網路買的，我一個人去日本的，我不
    知道為什麼我機票在旅行社的資料裡（見本院卷二第74、96
    至97頁、本院卷七第370頁、他卷一第103-107頁），梁俊彥
    之辯護人則為被告梁俊彥辯護略以：被告梁俊彥係經一綽號
    為「大寶」之友人介紹臺中有工作可以讓被告做，因此被告
    於107年10月20日、21日至系爭和祥街房屋借住並等待工作
    ，其間被告梁俊彥均未收到工作之指示，更不知系爭和祥街
    房屋係做於詐欺之第二機房用途，被告係至系爭和祥街房屋
    於107年10月22日遭警方搜索時，方知此情等語（見本院卷
    一第447至453頁、本院卷七第389頁）、被告黃旭燿辯稱：
    我沒有參與，我去日本是跟女朋友去玩，機票是跟綽號阿廷
    （林立廷）的男子買的，阿廷邀約我去日本旅遊，我跟10人
    左右同行前往日本，是去旅遊，同行的有洪靜蕙（見本院卷
    二第74、96至97頁、本院卷七第370頁、警卷第403-408頁、
    他卷一第489-492頁）、被告洪靜蕙原先於通緝到案法官訊
    問時坦承犯行，稱：我去日本確實是去做詐騙，我記得有和
    黃旭耀一起去（見本院卷六第243-245頁）。惟後改辯稱：
    我承認我有去日本，但我沒有參與詐騙（見本院卷七第370
    頁）。　
  ⒊犯罪事實欄三（即第三機房）部分：
    被告黃建淳於偵查中，對於犯罪事實欄三所載之全部犯罪事
    實偵查中原先坦承犯行，稱：手機是張宇給我的，我覺得他
    是要做詐欺大陸人的機房，我從108年2月開始幫張宇做事，
    張宇要我記全部的開銷，扣案手機的人我的是依照張宇指示
    ，有需要才會去聊，我承認有幫張宇做詐欺機房，願意接受
    法律制裁（見他卷二第461-470頁）；然於本院準備程序及
    審理時則改口稱：不認罪，我不知情等語（見本院卷二第73
    頁）　　
㈡、經查，被告田國霖、林家羽、蔡婷婷、黃炳蒼、林立廷、張
    佑維、洪慶昇、趙柏淯等人，以犯罪事實欄ㄧ、二所示之分
    工，三人以上共同以電子通訊、網際網路為傳播工具對公眾
    散布而為詐欺取財及參與犯罪組織之犯罪事實，業據被告田
    國霖、林家羽、蔡婷婷、黃炳蒼、林立廷、張佑維、洪慶昇
    、趙柏淯分別於警詢、偵查中、本院訊問、準備程序及審理
    時坦承不諱，並證述彼此之犯罪事實互核相符（田國霖部分
    見他卷二第25-32頁、本院卷二第57-103頁、本院卷四第15-
    101頁、本院卷四第303頁、本院卷六第15頁、本院卷七第15
    、368頁；林家羽部分見他卷一第113-120頁、他卷一第523-
    526頁、本院卷二第57至103頁、本院卷四第15-101頁、本院
    卷四第303頁、本院卷七第32至47、368頁；蔡婷婷部分見警
    卷第257-265頁、警卷第279-281頁、他卷一第495-500頁、
    本院卷二第57-103頁、本院卷四第15-101頁、本院卷四第30
    3頁、本院卷七第15、368頁；黃炳蒼部分見警卷第359-367
    頁、他卷一第505-510頁、本院卷二第57-103頁、本院卷四
    第15-101頁、本院卷四第303頁、本院卷七第15、368頁；林
    立廷部分見警卷第65-66頁、警卷第67-75頁、他卷一第545-
    554頁、他卷二第475-477頁、本院卷二第57-103頁、本院卷
    四第15-101頁、本院卷四第303頁、本院卷六第33-91頁、本
    院卷七第15頁；張佑維部分見警卷第307-312頁、警卷第313
    -314頁、警卷第315-320頁、他卷一第535-539頁、本院卷二
    第57-103頁、本院卷四第15-101頁、本院卷四第303頁、本
    院卷六第91-123頁、本院卷七第15、370頁；洪慶昇部分見
    本院卷七第355、368頁；趙柏淯部分見他卷一第21-22頁、
    他卷一第23-29頁、他卷一第113-117頁、他卷二第155-159
    頁、本院卷三第55-62頁、本院卷四第15-101頁、本院卷四
    第338-413頁、本院卷七第371頁），核與證人黃○燕於警詢
    、偵查中及本院審理時之證述（見警卷第535-539頁、他卷
    一第515-517頁、他卷二第133-135頁、本院卷四第323-337
    頁）、證人陳○筠於偵查中之證述（見他卷一第111-117頁）
    大致相符。並有指認犯罪嫌疑人紀錄表【被告趙柏淯指認】
    （見他卷一第31-39頁）、被告梁俊彥之：①臺中市政府警察
    局第五分局搜索扣押筆錄、扣押物品目錄表【107/10/22、
    臺中市○○區○○街00巷00號】（見他卷一第41-44頁）②自願受
    搜索同意搜索書（見他卷一第46頁）③搜索現場照片（見他
    卷一第289-293頁）、被告趙柏淯與證人陳○筠間之LINE對話
    紀錄翻拍畫面（見他卷一第143-168頁）、刑事警察局電信
    偵查大隊108年1月11日偵查報告（見他卷一第209-236頁）
    、臺中市○○區○○街00巷00號房屋蒐證照片（見他卷一第277-
    282頁）、被告張宇之入出境個別查詢報表（見他卷一第305
    -311頁）、107年9月28日燕京旅行社旅客收費明細表翻拍照
    片（見他卷一第313-315頁）、107年9月29日兆豐國際商業
    銀行桃園國際機場分行買賣外匯水單翻拍照片2張（見他卷
    一第317-319頁）、107年9月29日臺灣銀行匯出匯款折換水
    單翻拍照片（見他卷一第321頁）、被告嚴子翔之【日本外
    國人入境紀錄卡及攜帶品申告書翻拍照片】（見他卷一第32
    3頁）、被告張宇、梁俊彥、許元榕、林立廷、呂怡靜、羅
    友壕、嚴子翔、田國霖、孫彥龍、林家羽、蔡婷婷、江鎧宏
    、洪慶昇、張佑維、黃炳蒼、曾博熙、黃旭耀、洪靜蕙等之
    國人入出境紀錄（見他卷一第327-347頁）、被告洪慶昇手
    機通訊軟體微信之對話紀錄翻拍照片（見他卷二第33-37頁
    ）、被告等人於燕京旅行社有限公司之機票訂位資料（見他
    卷二第39-54頁）、刑事警察局電信偵查大隊108年5月9日偵
    查報告（見他卷二第89-91頁）、指認犯罪嫌疑人紀錄表：①
    被告羅友壕指認（見他卷二第101-111頁）②被告林家羽指認
    （見他卷二第121-126頁）③證人黃○燕指認（見他卷二第136
    -142頁）④被告趙柏淯指認（見他卷二第160-166頁）、中華
    航空公司函覆關於被告黃建淳之詳細訂位資料（見他卷二第
    129-131頁）、被告等人之入出境統計表及時序圖（見他卷
    二第145-153頁）、指認犯罪嫌疑人紀錄表：①被告梁俊彥指
    認（見偵卷一第23-31頁）②被告許元榕指認（見偵卷一第49
    -57頁）、107年10月23日刑事警察局偵查報告【含起訴書附
    表編號2及3部分IPAD平板電腦BRIA程式畫面、GOOGLE雲端登
    入發現之大陸地區被害人資料、「2T統計10/22」報表、偽
    造之大陸地區檢察院文件等畫面】（見偵卷一第95-117頁）
    、起訴書附表三編號4部分扣案隨身碟所含之詐欺講稿檔案
    列印資料（見偵卷一第121-133頁）、臺中市○○區○○街00巷0
    0號房屋之租賃契約翻拍照片（見偵卷一第373-385頁）、指
    認犯罪嫌疑人紀錄表：①被告林立廷指認（見警卷第77-87頁
    ）②被告呂怡靜指認（見警卷第145-157頁）③被告蔡婷婷指
    認（見警卷第267-277頁）④被告張佑維指認（見警卷第321-
    327頁）⑤被告黃炳蒼指認（見警卷第369-379頁）⑥被告黃旭
    燿指認（見警卷第409-419頁）⑦證人黃○燕指認（見警卷第5
    41-551頁）、被告呂怡靜之入出境個別查詢報表（見警卷第
    163-167頁）、臺中市政府警察局搜索扣押筆錄、扣押物品
    目錄表【被告呂怡靜、林立廷、108/1/16、南投縣○○鎮○○路
    00○00號】（見警卷第181-185頁）、臺北市政府警察局搜索
    扣押筆錄、扣押物品目錄表【被告蔡婷婷、108/1/16、新北
    市○○區○○路000巷00號5樓】（見警卷第285-289頁）、被告
    張佑維手繪之臺中市○○區○○街00巷00號房屋現場圖（見警卷
    第329頁）、被告張佑維之護照影本（見警卷第333頁）、臺
    中市政府警察局第五分局搜索扣押筆錄、扣押物品目錄表暨
    扣案物翻拍照片【被告黃旭耀、108/1/16、臺中市○○區○○○○
    街00號3樓之11】（見警卷第427-437頁）、指認犯罪嫌疑人
    紀錄表【被告曾博熙指認】（見偵卷六第181-193頁）、指
    認犯罪嫌疑人紀錄表：①被告黃建淳指認（見偵卷八第33-45
    頁）②被告楊承翰指認（見偵卷八第447-459頁）、臺中市政
    府警察局第五分局搜索扣押筆錄、扣押物品目錄表【被告黃
    建淳、108/5/15、臺中市○○區○○路0段0號】（見偵卷八第47
    -55頁）、被告黃建淳之扣案手機內容翻拍照片【含手機通
    訊軟體FACETIME、SKYPE及WE CHAT對話紀錄、詐欺音檔譯文
    、偽造之北京市人民檢察院刑事拘捕令】（見偵卷八第85-3
    41頁）、被告黃建淳之出境資訊連結作業（見偵卷八第539
    頁）、被告楊承翰之入出境資訊連結作業（見偵卷八第541
    頁）、指認犯罪嫌疑人紀錄表：①被告林博淵指認（見偵卷
    十一第109-121頁）②被告張鴻瑋指認（見偵卷十一第131-14
    3頁）、證人黃○燕手機內與帳號暱稱alsk3330000000oud.co
    m之對話訊息及附件資料翻拍照片【含機票訂位及護照翻拍
    照片、被告黃建淳之機票訂購紀錄、黃○燕與被告黃建淳之F
    ACETIME對話錄】（見偵卷十一第319-481頁）、被告林博淵
    之大肚追分郵局帳戶帳號0000000-0000000號帳戶之歷史交
    易明細（見偵卷十一第521-537頁）等在卷可稽。上開證據
    已足以補強被告田國霖、林家羽、蔡婷婷、黃炳蒼、張佑維
    、洪慶昇、趙柏淯之自白。並足以補強被告林立廷自白三人
    以上共同以電子通訊、網際網路為傳播工具對公眾散布而為
    詐欺取財部分之犯罪事實。
㈢、被告黃建淳、張鴻瑋、孫彥龍，與第一機房其他成員，均為
    加重詐欺取財犯行之共同正犯；被告黃建淳、江鎧宏、曾博
    熙、楊承翰、梁俊彥、黃旭燿、洪靜蕙、呂怡靜，與第二機
    房之其他成員，均為加重詐欺取財犯行之共同正犯：
　⒈證人即被告林立廷於偵查中經具結後證述：第一機房是做詐
    欺的，地址在日本千葉縣，二層樓平房。阿賓（即孫彥龍）
    是做二線（見他卷一第546頁）；本院審理時經具結後證述
    ：第一機房、第二機房都是從事詐騙，我跟張宇認識很久了
    ，後來張宇跟我說要做這個，我就去做了。之前就認識張宇
    ，後來張宇找我去做。要去做之前，張宇就跟我說到日本是
    做詐騙的。警詢說的保爺就是張宇。我之前偵查中指認的阿
    賓就是孫彥龍。張宇後來有到第一機房指揮。孫彥龍跟我一
    樣都是二線，在機房開會時有見過孫彥龍。我警詢有指認江
    鎧宏，是因為江鎧宏很面熟。我從第一機房回來後，有到和
    祥街找張宇，和祥街是我租的，後來我才知道是詐騙的宿舍
    。去第二機房也是張宇叫我們去做詐騙的，孫彥龍在第二機
    房也是做二線，第二機房是張宇線上指揮（見本院卷六第33
    -91頁）。
　⒉證人即被告趙柏淯於偵查中經具結後證述：107年8月27日開
    始在臺中市○○區○○街00巷00號居住，是一個叫天童的朋友帶
    我去的，本來說酒店，我到那邊天童就說要帶我到宿舍放行
    李，去了我才知道是詐欺集團，他們不讓我離開。裡面的老
    闆自稱張宇。現場當初有八、九個人，甚至更多，如同我警
    詢所指證的。一線是醫保局客服、二線是合肥公安局、三線
    是檢察官，本來一開始一到三線的人都有，後來慢慢人就去
    日本了，只有剩下二個人在那邊做二線公安，有三個人一線
    的是被通緝的，所以他們不能出國，三個月後有換地方做了
    。剩下的二個人就是被查獲的老鐵（許元榕）及阿晏（梁俊
    彥）。一開始我不想做，老闆的司機阿信硬要我做，我不得
    不做，當時警方沒有阿信的照片，所以沒有指證到。中間有
    停過，差不多停不到一個星期，8月27日是他們要休息的日
    子，後來休息三到四天。107年10月22日以前日本一、二、
    三線己經開始運作很久，留下來的二個人，我聽老闆張宇說
    ，因為這二個人在海關被擋下來的，所以他們不能出國，留
    在臺灣做，他們就在臺灣當二線。107年10月22日警方到機
    房要找我時，是阿晏（梁俊彥）到一樓應付警察，我有聽到
    老鐵說要重置平板。老鐵、阿晏是一起來的，我先到，他們
    10月初來的。當初臺灣沒有廚師，他們要我在臺灣煮飯一陣
    子，再將我送到日本。我到日本就煮飯，沒有要講電話。我
    自己本身沒有成功接到二線，因為我都是被直接掛掉，或是
    講到一半給別人講的。機房好像有停工，後來有復工，是主
    要的人到日本就開始作業，剩二個二線在這邊，其他三個一
    線在別的地方等語（見他卷一第113-117頁）；本院審理時
    經具結後又證述：之前有做過三次警詢筆錄及一次偵訊筆錄
    ，當時我回答警方跟檢察官的內容都實在，107年8月27日是
    綽號「天童」之人介紹到和祥街那邊去，當初是朋友說有工
    作要做，我也沒有多問，因為那位朋友我還蠻信任他的，所
    以我沒有多問，當時我剛好在台中，他跟我說會請他朋友來
    載我過去，我說好，我就被載過去了。一開始住到裡面時不
    知道要做何種工作，是過了幾天，那時去那邊好像有先去旅
    遊，出去玩，玩回來我才知道要做什麼工作，我當初就有意
    願離開，但是第一次嘗試沒辦法成功，我嘗試過很多次，一
    進去手機就被沒收了，就被押走了，所以也沒辦法用電話求
    助之類的。是張宇跟我說做什麼樣的工作、要做什麼，8月1
    7日一進去有見到張宇還有他女友、林立廷，還有一些名字
    我不記得了，就是我當初指認第一次指認表那些人。進去那
    裡面的時候，因為那時候裡面有很多人。我第一天進去那裡
    面的時候，他們還帶著我一起去旅遊，我也不知道我要做什
    麼，可是他們叫我跟他們一起玩，我們去宜蘭旅遊，那時候
    人也很多，有很多人，差不多七、八個左右，就是我當初指
    認的上面那些人。一進去是帶我去宜蘭玩幾天，才回到和祥
    街這邊，張宇才跟我說工作內容。做什麼工作前面沒有講，
    可是我記得張宇有講到報酬是一個月3 萬元到4 萬元，說我
    的工作內容是一線，後來他們有說要請個廚師，有問我，因
    為他們知道我會煮飯，所以讓我去做廚師，有跟我說廚師一
    個月5萬元，我說好，那我也要做。那時候就知道要做詐騙
    了。我當時也沒有退路了，因為手機那些都被收走，想要離
    開也沒有辦法，因為他們有跟我說，三個月內都不能離開那
    個房子，他們每天有人來觀察，我也離不開，我也拿不到電
    話求救之類的，所以我就只能做，去宜蘭回來當天就全部集
    合給張宇了，都被張宇拿走，拿走以後，後面才跟我介紹工
    作，我也沒辦法離開了。學習做一線，是綽號「小B」的呂
    怡靜教我，給我講稿要我練習。在和祥街那邊有一、二線，
    一線包括之前指認編號5號江鎧宏，二線的話，就是編號6號
    梁俊彥。其他人都在日本，他們還沒去日本有在那邊有見過
    。「阿廷」是日本擔任二線機手兼管理者，因為有問題打過
    去，基本上全都是他在接電話。我們操作機台是平板IPAD，
    裡面只有一些SKYPE 跟一些他們需要操作的軟件，SKYPE 裡
    面有幾個群組是日本跟其他地方的群組，我們台灣的機房有
    問題，就會從裡面打字或是撥過去問他們。他們自己在上面
    打的，他說有問題就打過來，我們說好，我們就打過去，接
    的基本上全部都是「阿廷」在接。我認識他的聲音，因為在
    他們還沒去日本那一個月，「小B」來教我做稿子的時候，
    「阿廷」都在旁邊，聽「阿廷」的聲音已經聽習慣了。我有
    聽同房的阿信在講阿廷在日本做二線。指認出編號9 「阿賓
    」，那時候在機房裡面有講，因為所有人都沒有手機，可是
    老闆給「阿信」，「阿信」有手機，那時候有在聊天的時候
    聊到，他說「阿賓」這個人有做過，有在做，那時候做的時
    候他不在現場，可是照片拿出來，我有看到過這個人，我有
    看到他的照片，所以後來指認的時候，我才會說這個人有做
    過，可是我並沒有與他一起工作過，他沒有去宜蘭玩，但是
    他們其他人有拿出照片出來讓我看過他，指認的時候剛好編
    號裡面有他，我才會說這個人我知道他是誰，實際上沒有跟
    他接觸過，在日本那邊的事情我都是從「阿信」這邊聽到的
    ，所以是不是確定是這樣子，我其實也不清楚，因為日本那
    邊的事情我都是從「阿信」口中聽到的。「阿賓」是沒見過
    ，是聊天過程才知道他應該是三線，並且是機房管理者。好
    像講到他們之前的工作過程，在這批之前還有前面一批，是
    講到那一批的過程，他們說他們前一批在工作是做哪一類的
    ，什麼什麼，有聊到這些，我才知道原來這個人是之前有做
    過，有擔任機房，有在做三線機手之類的。是「阿信」講的
    話讓我認為「阿賓」是機房管理者，他講什麼我不太記得，
    因為當時聊天有一段時間，我也不知道那時候聊天內容有哪
    些，只是大概是講前一批的事情，有講到這些，也有講到「
    阿賓」、「阿廷」還是其他人，還有他們的位置，他們擔任
    哪裡。許元榕是跟梁俊彥「阿彥」一起來和祥街的，他是帶
    梁俊彥過來的人，我看過他，後面有聽到梁俊彥提到他也是
    做一樣的地方。「老鐵」是後面也要出國，在機場被攔下來
    帶過來的人，他也是被帶過來的其中一個人，他有跟「阿彥
    」一起做過，那時候同一房間他旁邊有「阿彥」，我有想到
    他有一起做過一、兩次左右，一、兩天。編號14綽號叫「小
    小雞」，在日本擔任一線，本名叫黃旭燿，我沒有跟黃旭燿
    一起詐欺，之前在講話也有講到「小小雞」這個名字，我其
    實沒有看過他，我後來會指認到他的臉，是因為他有來保過
    「阿彥」離開，我才知道原來他才是「小小雞」。聽到「小
    小雞」這名字時也是有提到，他曾經擔任過一線，就是連「
    阿賓」的時候，聊天，他也在其中之內，我聽說他是海線的
    人，他也是擔任一線的機手。在和祥街的時候，他們日本那
    邊，我只知道我看過的那幾個，「小B 」、「阿廷」、「鹹
    魚」，還有誰我就不知道了。後面過了幾個禮拜後，又來一
    個新的女生，是編號20號的「小七」，本名是洪靜蕙，有跟
    張宇接觸，也被送過去日本的，因為跟洪靜蕙的碰面，本身
    看過洪靜蕙只有看過一次而已，那一次洪靜蕙在和祥街跟張
    宇談事情，談完被送過去，就那一次，其他都沒有看過。編
    號17綽號叫「鹹魚」，是擔任日本地區的電腦手，本名是羅
    友壕，擔任電腦手是他自己講的。在聊天中羅友壕有自己講
    到，他就是擔任電腦手，我們在工作的時候，丟單子出來也
    是從羅友壕那邊丟單子過來，有單子，單子空單的時候，也
    是找羅友壕投訴、問他，他去做調整。單子有問題的時候就
    找他聯繫。設定這些東西的，我們當初SKYPE 裡面是空的，
    叫我們去設定這些都是由羅友壕告訴我們要打哪些，裡面的
    資料是打哪些、名字打這些，都是從羅友壕那邊得知的。我
    們有把單子往上丟，單子到最後得知的結果，是從羅友壕那
    邊傳下來我們才知道，有得到或是有收入、沒收入，都是從
    羅友壕那邊發下來的。羅友壕發下來，我們得知，我們往上
    丟單子上去，假如今天我一線客服人員收到單子了，我丟上
    去二線，二線再丟到三線，如果這單子有成功騙到錢的話，
    到最後總共全部下來，會從電腦手那邊打出來讓我們知道有
    哪些人有中、有哪些人沒有中。業績表格裡面有問題都會找
    羅友壕，羅友壕說他會改，羅友壕自己親口說他有做，他會
    改。編號19是「小B 」呂怡靜，呂怡靜在台灣擔任導師，「
    小B 」要來教我的時候，「小B 」就有說她是做一線的人，
    這也是她自己講的。我進機房之後，呂怡靜那時候也是去日
    本，呂怡靜有擔任導師，就是教我們，就是教稿。我前面一
    個月是背稿，背稿不順利，到後面一個月，因為他們只給我
    一個月時間去做背稿，一個月背完稿，他們一到一個月就要
    叫我直接上去，不管順不順就上去，問題到後面開會的時候
    再提出來，或是有問題再打過來日本跟他們聯絡，跟他們請
    求詢問。呂怡靜是教我怎麼去應對而已，應對人家如果有問
    題，一開始是教我們死背稿子，死背完再去一對一練習，呂
    怡靜會模擬各種的問題出來讓我們去回答，回答不出來呂怡
    靜會再教我們如何去做解釋或回答問題的方式。呂怡靜還有
    教一個叫「阿蒼」，他是上一批就有的人，可是他不是很熟
    練，他也有跟呂怡靜一起練稿，背稿的時候他也有在。背稿
    是死背完要我們一對一練習，大家當電話的聯絡方，我們當
    客服，呂怡靜模仿會遇到的問題給我們，要我們回答回去給
    他們，如果回答不出來，呂怡靜再教我們去如何做應變，教
    我們如何做話術。擔任一線機手的過程有問題的話，都是問
    林立廷，林立廷有時候會叫「小B」來回答「小B」跟林立廷
    是同時間過去日本的，「小B」很後面的時候有在SKYPE回答
    。我打SKYPE 給「阿廷」，有時候是由呂怡靜來回答，但是
    並不是都是由呂怡靜回答，呂怡靜回答的次數並不多，基本
    上都是由「阿廷」回答的次數比較多，呂怡靜基本上就是我
    說的那一個月之內，都是由呂怡靜來教導我們話術、如何回
    答，以及遇到問題如何把問題丟給回去，呂怡靜只教這些，
    後面跟呂怡靜的接觸就沒有了。呂怡靜都還在台灣，我們都
    有碰到面，是在那時教我做一線的，而不是說在日本教我做
    一線，是呂怡靜在台灣的時候教我做一線的。認定呂怡靜去
    到日本第二機房在做詐欺，是因為剛剛的業績表格，還有SK
    YPE的對話。一線的問題我們台灣這邊目前有問題會去找的
    人，我們就把他稱為管理者，有「鹹魚」、「小B 」跟「阿
    廷」這三人而已，我們台灣這邊有問題都是找他們，作業上
    面的話，我只知道是這三個人，可是他們那邊在管理的人，
    其實我不確定是誰，我不能講出來誰一定是，因為我也不在
    他們那邊。在和祥街遭警方查獲時，後來只剩下我跟梁俊彥
    、許元榕三人，其他人是通緝犯，「阿寶」、「阿蒼」二人
    是通緝犯，剩下一個「阿德」，他們三個關係比較好，前面
    一開始聽他們說，覺得和祥街有問題，他們就開始找房子，
    把他們三個包括我，我們四個搬過去那邊，搬過去後是因為
    我說我有事情要回台東，我向老闆請求我要回台東，我才拿
    到手機，被「阿信」帶回來和祥街。我跟梁俊彥、許元榕在
    和祥街的時候，是「阿信」管理或提供飯菜。「阿信」晚上
    不會在，他是早上來，買完東西，到中午過後就離開了。梁
    俊彥跟許元榕只是負責做他們的工作而已。日本機房的生活
    管理或吃飯是何人在負責，我不知道，我只知道他們有要我
    過去做而已，他們那時候在那邊誰在處理，這我不清楚。業
    績表格上面會講到日本上面有哪些人，我們台灣跟日本的表
    格同一個，裡面會分別講到哪些人的單子有中、哪些人的單
    子沒有中以及中多少錢。我沒有去過日本機房，在日本機房
    實際指揮或是監督我不是很清楚。查扣平板之2T統計明細，
    這兩台平板是警方在搜查的時候，我有告訴警方說平板在哪
    裡，哪裡有平板，他們有藏USB 在哪裡，我都有跟警方講，
    這些資料是存在誰的平板裡面我不清楚，「2T」指的是第二
    批統計10月22日是指當天的業績，平常在機房中擔任一線工
    作時，會看到這個表格，當天結束都會統計，表格「七」指
    的是「小七」洪靜蕙，「B」是指「小B」呂怡靜，「宴」是
    梁俊彥。2T統計表這些人，有在日本有在台灣，像我說的「
    寶」、「鐵」、「宴」、「洪」他們都在台灣的，「樂」、
    「七」、「B」那幾個都是在日本，不論一、二線都是在這
    個統計表裡面，名字下面第三欄有紅色的數字是指幾單，今
    天有往上丟的單數，在他手中有成功往上面二線或三線丟的
    單數，假設我一線，我今天成功丟4 單上去，我下面會寫4 
    ，意思是這樣。那東西好像都交給電腦手最後總計，因為其
    實我沒有做滿一期，所以我不知道最後會有什麼程序，其實
    我只做了那短短的時間而已，真正做完一期的人，他們才知
    道最後的統計是怎麼樣子的。 統計表是電腦手發在群裡面
    ，電腦手是指羅友壕，表格有問題的話也是跟羅友壕反應，
    從2T統計表，無法確定後來有無成功。我們每天接的電話的
    單子，都是由羅友壕操作的，因為我們一線什麼都不會，我
    們只負責電話來了接，但是大陸的電話要如何從大陸接到日
    本，這個程序是由羅友壕來操作，我們要如何從台灣接到大
    陸的電話，這個操作部分就是由羅友壕操作的。他來操作，
    像是我們在台灣，但是台灣的定位要改，羅友壕會先幫我們
    改到其他地方去，英國、法國什麼地方，他就丟過去，我們
    定位就不一樣了，我們要如何去接到大陸那邊來的電話，就
    是由羅友壕，因為那時我們對的區塊是成都市，如果我們接
    到的電話的地區是山東的話，代表就有問題，有問題我們就
    要向羅友壕回報，羅友壕再去改回成都。其實我們每通電話
    都有在錄音，錄音過程羅友壕都可以聽得到，因為到後面我
    們會請羅友壕把過程的錄音檔給我們，我們去聽所有的過程
    有無問題，至於羅友壕會不會監聽，我現在沒辦法知道，我
    只知道羅友壕會得到我們的錄音檔而已。開會的時候會討論
    今天的單子做的狀況，或是有無成功的相關情形，是每天開
    會，每天開會是由林立廷主持討論，他們日本會說幾點開始
    開會，我們台灣就知道幾點開會，就打開電話，基本上都是
    從林立廷開始講話（見本院卷四第338-413頁）。
　⒊證人即被告黃炳蒼於偵查中具結後證述：107年7月13日我出
    境到8月20日入境是到日本做機房，電信詐欺，騙大陸人，
    一線是客服人員，二線公安，三線檢察官，成員有田國霖一
    線人員，林立廷二線人員，張宇是金主，他是老閣及現場管
    理，發薪水，機票也是他負責處理的，我朋友林家羽，二線
    人員，孫彥龍是三線檢察官，呂怡靜是一線人員，蔡婷婷，
    她是林家羽的女朋友，一線人員。薪水到臺中市○○區○○街00
    號給現金，我拿到15萬元，張宇給我的。日本機房是用群發
    電話給大陸民眾，他們有回電再騙他們。找我加入是張宇透
    過微信聯絡，是透過孫彥龍認識的，孫彥龍是我不太熟的朋
    友，107年8月20日下飛機就到和祥街拿薪水，我沒有住那邊
    ，拿完薪水就離開了。和祥街我只知道有一些一線是通緝犯
    ，不能出國留在臺灣做。機票是我們將護照給張宇，他可能
    是找旅行社吧，訂好會跟我們說，我們在日本都在房子内，
    集中管理，沒有辧法用錢，如果有日幣也是自己換的，他們
    應該是有換一些公司用的，我們用的是出國前私人換一點的
    ，到日本之前就知道要做詐欺的，出國失敗我就不做了，9
    月30日會去是9月底林家羽又約我去，入境被擋後，我就想
    說算了，不做了，張宇沒有跟我要錢，107年9月30日跟我出
    國的人都是預計要做詐欺的（見他卷一第505-510頁）；本
    院審理時經具結後證述：我有到日本有從事詐欺，時間是在
    107年10月13日出境，入境時間在107 年8 月20日在日本期
    間是擔任二線機手打電話假冒檢警，第二次的時候並沒有入
    境日本，被海關擋住後遣返。同行的有三人，我跟林家羽，
    另外一人我不知道是誰，因為我不認識他。第一次出境的時
    候跟林家羽，還有蔡婷婷。第一次在日本擔任二線機手的時
    候，機房中一起擔任機手的有林家羽、「婷婷」、「阿廷」
    、呂怡靜、「小樂」、孫彥龍，「小樂」的本名洪慶昇，「
    阿廷」是指林立廷。林立廷跟我是二線的同事，林家羽一樣
    也是二線，都是張宇找去的，孫彥龍應該也跟我一樣是二線
    的。工作期間都是張宇管理，事情都是對張宇，林立廷只是
    我的同事。和祥街第一次去日本的時候有去過，我不是負責
    管理的，我也不知道到底有沒有騙到。警詢說的三線有「阿
    斌」、「焜哥」，「阿斌」是孫彥龍，孫彥龍扮演的是警察
    。第一次的時候孫彥龍有在這個機房裡面。我拿到的15萬元
    通通只有底薪。林立廷實際的工作除了二線之外，沒有看到
    有指揮或監督其他被告或其他一線、二線、三線的權限。第
    二機房聽說好像都是張宇遠端遙控的。去日本的詐騙機房，
    到底有無騙到錢我不清楚，因為我也不是管帳的，我也不是
    管理者，我只負責工作，我也不太清楚，員警當初是問我員
    工薪水如何算、我領取多少薪資或酬勞、是誰發放的，我是
    照實回答，確實是抽取百分之5 ，我自己大概領了15萬元，
    是張宇發給我的（見本院卷第15-101頁）。
　⒋證人羅友壕於本院審理時具結後證述：是張宇直接找我去日
    本機房，時間如起訴書所載。去日本之前，就知道要去做詐
    騙的工作。我沒有自己買機票，機票張宇跟我說拿護照去刷
    一下就有了，不用拿給我。有跟其他人一起坐飛機，但具體
    跟誰就記不太清楚了。那時候我們是一群人一起坐飛機，到
    了之後好像會有人來接，我就跟著他們走。我不認識這群人
    ，我只認識林立廷，到了之後，應該是林立廷去哪我跟著去
    哪，也不用特別來跟我講，我又不認識其他人，我怎麼亂跑
    。好像洪慶昇是同一台飛機，有看過，呂怡靜是否同一台飛
    機，我記不太清楚了。我其實對於林立廷的工作內容沒有很
    清楚，因為我沒有跟林立廷一起工作。我一開始去學東西，
    學不會就沒有讓我拿電話了，嘴比較笨。有事情都是張宇在
    處理的。如何念稿，或是如何接聽電話、如何應對，是張宇
    教我的，可是我學了幾天沒學會，後面就沒有了。我有去過
    北屯區和祥街那邊找林立廷、找張宇。張宇會找我過去那裡
    ，張宇說他在這，過來找他。第二次去日本機房也是一樣張
    宇找我去的，是去幫張宇弄一些雜務，跟我說去幫他弄電腦
    之類的。電腦跟詐騙集團有關。第二次的機票是張宇負責的
    ，跟第一次的時候一樣，第二次到機房跟第一次一樣，跟林
    立廷走，第二次到機房，跟第一次到機房不同間，我是擔任
    管理電腦的，我不太需要跟人家接觸，就我自己一個人坐在
    那邊看我的電腦、看我的影片，張宇會跟我講要怎麼做，張
    宇有給我一支電話，說有事他找我，我有事找他。其實我缺
    什麼，我就跟張宇講，好像過幾天就會自己有了，可是通常
    都是放在桌上，誰去買的，我也不知道。我除了睡覺、看電
    腦以外，沒有做其他的事情，就這樣一個月，買機票的錢也
    是張宇出的。之後因為我要領錢，我有去找張宇，張宇說現
    在不方便之類的，之後好像只看過張宇一次，後面就都沒有
    再看過張宇了。第二次日本機房有無人詐騙成功其實我也不
    清楚。林立廷不是在一線，應該是二線，因為林立廷沒有跟
    我在一起。沒有看過林立廷在日本的機房內發號施令，或是
    指揮其他被告的情形，第二機房也一樣。警詢時因為那時候
    沒有要認罪，張宇是老闆，張宇跟我說不要推給他之類的，
    我那時看到上面只認識林立廷，我當然說林立廷，張宇叫我
    講林立廷買機票的，實際上張宇幫我買的、幫我出錢的。第
    二次要出境時，有在機場換了日幣3萬5000元，是張宇把錢
    拿給我，叫我換的（見本院卷四第15-101頁）。
　⒌證人即被告張佑維偵查中經具結後證述：現場就是阿廷、孫
    彥龍在發落的，小B是一線客服，可是有時她不在工作場所
    ，小B有接過電話，或許她有其他職務（見他卷一第535-539
    頁）；於本院審理時具結後證述：我於107年9月29日到10月
    27日，有到本件所起訴的日本的第二機房，當天要出發，在
    和祥街那邊才碰到人的，出國的護照我不知道誰辦的護照辦
    好沒有人拿給我，是當天在和祥街那邊的時候，就在桌上了
    。到了和祥街那邊遇到「阿廷」、「阿宏」，「阿元」坐一
    下就走了，其他的就不認識。「阿廷」就是林立廷，「阿宏
    」就是江鎧宏，「阿樂」是洪慶昇。警方指認時的編號9警
    方放的是孫彥龍的照片，我忘記我們當時是如何去稱呼他，
    可是我認得這個人。17號是叫「小魚」羅友壕，19號是「小
    B」呂怡靜，「阿廷」、「阿宏」、孫彥龍、「小魚」（羅
    友壕）、「阿樂」，這幾個人那時候在機場都有遇到，下飛
    機就整群人在那裡，我就跟著整群人走，那時候不知道是「
    阿廷」還是孫彥龍，不知道是交給他們二人的哪一個人，他
    們就說要交出來。我們在日本的起居基本上都在房間裡面，
    有人喊吃飯，我們就知道下來樓下吃飯，但是誰喊的，那就
    不一定了。何人採買的我不知道，是跟孫彥龍或「阿廷」講
    ，他說如果有時候找不到他們，跟「小魚」講也可以，他會
    再轉述還是怎樣的，他們一個什麼樣的情況，我是不知道，
    缺什麼、用什麼，跟他們講，他們就會替我們去處理。在那
    裡護照都要拿給「阿廷」跟孫彥龍保管。工作沒有何人來分
    配我們工作要做什麼。羅友壕「小魚」，他叫我背，看人家
    怎麼講，基本上我也背的零零落落，就都聽他們在對答，差
    不多這樣而已，工作的時候沒有人會監督我，在旁邊看我有
    無講錯。我在機房是做一線，「阿宏」跟我一樣是一線。「
    小B」是做幾線的我不知道，我只知道有時候她會進來我們
    這個場所，又出去，有時候會看到她走進來又走出去，就這
    樣而已，其他的，她到底是做什麼工作，或是她的工作量，
    我不知道。機房女生我只有看到她而已，其他的我沒有什麼
    印象。沒有看過小B有接電話，警詢說小B是一線是因為那個
    地方就是一線的工作環境，你會進來，是不是你也是，還是
    你只是進來做什麼的，所以我那時候是在猜她也是，她才會
    進來。10月26日要回台是「阿廷」跟孫彥龍說要回台灣，他
    們說回來，東西收一收，就上車、上飛機。回台灣後，「小
    B 」有買高鐵票給我們，阿廷跟小B買好高鐵票給我們，我
    們到達高鐵烏日站就各自解散，那時候有跟「小B 」同飛機
    回來，是同一班班機回來的。我知道的是飛機好像有拆成幾
    班，我也不記得了，有拆開，回來台灣，再來搭高鐵回來台
    中，哪一群人有誰，我忘記了。到日本之後我跟「阿宏」住
    ，去日本這段期間，孫彥龍在做什麼完全不知道。在警詢、
    偵訊時稱，孫彥龍跟「阿廷」是管理者，是我揣測的，因為
    我們有什麼事，都是向他們反應，當然第一個直覺會想說，
    我當時有任何事情都找你，我當然會揣測是不是你在打理我
    們。自己有何需求，會找「阿廷」（被告林立廷）或是孫彥
    龍，這個部分是他們跟我講的，用餐後會開檢討會，上班有
    固定的時間，不能上手機，檢討會「小魚」（羅友壕）主持
    。就說看今天誰有沒有問題，還是有沒有什麼狀況，這樣而
    已，還是說設備有沒有問題。如果設備問題，譬如喳喳叫或
    是都沒有電話，他們如何處理，我是不知道，如果是以電話
    內容應對的問題，我稿子不熟悉，我就是照著稿子念而已，
    他們有什麼問題，去跟「小魚」討論還是怎樣，我不是很清
    楚。羅友壕沒有跟「阿廷」（林立廷）及孫彥龍一起管理我
    們上下班及出入，管我們上下班跟出入的，就是林立廷跟孫
    彥龍（見本院卷六第91-123頁）。
　⒍證人即被告林家羽於本院具結後證述：我承認有參加第一機
    房，假冒公安，是張宇找我去的，去之前就知道要做詐欺，
    我透過林立廷認識張宇，那時候是到機場，用電子的機票，
    跟我女朋友蔡婷婷還有黃炳蒼一起到機場的，還有林立廷，
    剩下的我都不太認識，我下飛機就直接坐車到目的地。那時
    張宇是安排他有一個牌子，我們一下飛機，看到那個牌子就
    是坐他的車。我只知道我是跟我女朋友還有「阿蒼」黃炳蒼
    ，我們坐一台車。生活上面有需要什麼東西，因為當初我們
    在台灣都已經講好了，張宇都已經跟我們安排好了。工作上
    的問題要跟張宇回報，就是他安排好的，我們就是各做各的
    而已，後面發生什麼事我們就不清楚。當初就已經有講誰拿
    幾號的平板，電腦不是跟我同一層的，我也不知道，第一機
    房裡面不可以自由進出，只有張宇可以。我手機有帶去前面
    都自己保管，張宇來的時候，全部都交給張宇（見本院卷七
    第32-47頁）。
　⒎證人即被告江鎧宏於本院經具結後證述：我有去第二機房，
    找我去的人具體他是叫什麼名字我也不知道，那是之前有在
    外面喝酒，多喝幾次就遇見了，那時候我剛好在跑路，外面
    欠錢，就跟我說有工作要做，他也沒有跟我說什麼工作，我
    就跟他說好，因為那時候我也不知道我要做什麼，這樣才過
    去的。那時候最後一次碰面他跟我說，叫我自己的衣服帶著
    、護照，就出去了。去之前不知道出國是要做什麼工作，他
    跟我說薪水的部分，基本上說好像給底薪而已，後面我有去
    ，後面我也沒有領到這個錢。是薪水很高，讓我不用去問工
    作內容就答應了，內容沒跟我講，只跟我講有底薪、有抽成
    ，要飛那天才知道要出國，當時我也不知道他為何要收我的
    護照，那時候機票已經在我手上了，我就去機場飛出去，他
    跟我說有人會帶我走，那個人是誰我也不知道。到桃園機場
    我用護照跟櫃檯領了機票，到日本以後，下飛機到了機場，
    有跟我講第幾個出口，我走出去就有人來接我，就問我說「
    你是不是哥牽來要做工作的」，我說可以做。他帶我過去，
    到了之後我就下車進去，我就沒有看到他了。到了機房之後
    ，我不知道他們要做什麼。帶我工作的那個人，在車上就跟
    我講要做什麼工作了，我就說喔。他跟我說要做什麼工作，
    我就說我知道了，當下我也沒有反抗，我想說要做這個工作
    ，那我沒有要做，我心裡是想說我沒有要做，我到那邊再講
    ，因為我身上也沒有錢。到機房室友我沒有特別去記這個，
    因為他們當下跟我自我介紹完以後，他們有說要做什麼事情
    ，我說我沒有要做，後面我也沒有跟裡面的人有交談，或者
    是有其他聊天什麼的，我也沒有特別去記他們的名字，我也
    沒有去跟他們有交談、聊天。那幾個月每天都在房間裡面，
    在睡覺，不然就是看電視。講工作內容的是那個開車的，到
    裡面他們有集合之後，我就直接當著大家的面說我沒有要做
    ，我說我沒有要做之後，他們好像討論一下，就有個總結跟
    我說好。我沒有看到他們工作的內容，因為我在二樓的邊間
    ，他們聚集在做什麼都是在樓下，我只有吃飯的時候，有人
    喊吃飯，我才會下去樓下把我的飯拿上來吃，吃完之後，等
    到晚上要再吃飯的時候，我才會再把我的碗拿下去洗，順便
    吃晚餐，我一天只會下去兩次而已。最後回台灣那天晚上有
    集合，叫我順便一起下來，我回台灣的機票是去櫃檯領，回
    到台灣那一刻，我從高鐵跟他們掰掰之後，完全都沒有聯絡
    （見本院卷七第48-67頁）。
　⒏證人即被告呂怡靜於本院經具結證述：我坦承有去第一機房
    從事一線詐欺工作，是張宇找我去的，他一開始跟我說是做
    博奕的，到了之後才知道原來是接電話。他跟我說博奕很好
    做，可以賺很多錢，7月7日那次出發護照跟機票是張宇給我
    的，他跟我說拿護照到機場就可以索取了，我不記得一起去
    的有誰。我到那邊的時候，我以為就像張宇講的，是做博奕
    的，所以我就一直坐在那邊，也沒有人來跟我說要做什麼，
    是過了一陣子之後，我不知道是誰，跟我說我們那個不是做
    博奕的。我去第一機房的時候我都是坐在旁邊聽的，我是坐
    在旁邊聽他們怎麼做的，因為我沒有嘗試過這個行業。我認
    為在旁邊聽就算是參與了，在那邊待了一個多月，都是在那
    邊聽人家講電話，第一機房時手機跟護照是交給張宇的，三
    餐或是吃飯我不知道具體是誰準備的，他說可以吃飯的時候
    ，下樓就有東西可以吃了；我第二次去日本是去找林立廷，
    9月29日那次我是專門送林立廷送機，才會到機場的，在機
    場有換匯，換了73萬3000元的日幣，台幣是我自己的，換完
    日幣之後我就交給林立廷，請他買東西，10月17日林立廷用
    手機跟我說要到何處去找他，到了以後，我不知道林立廷在
    裡面做詐欺，是機房，我去的時候就是很正常，因為我自己
    是在一個小房間裡面，我也沒有看到他們在做什麼，也不知
    道林立廷住哪，我去的時候就是很正常，因為我自己是在一
    個小房間裡面，我也沒有看到他們在做什麼。我跟林立廷都
    是可以自由外出、可以去買東西的（見本院卷七第68-84頁
    ）。
　⒐證人黃○燕偵查中經具結後證述：107年9月28日二張燕京 旅
    行社收費明細表，是我經辦，三個人是辯護照的急件，一 
    天辦好的，這十四個人的機票是張宇來接洽的，有的是提 
    供護照姓名，大部分是拿護照影本來辦，主要出面跟我接 
    洽的是張宇一個人，張宇總共委託我辦過很多次機票，104
    年就開始了，他不要收費明細，也不要我留下紀錄，這一 
    次有打這個單據是因為我不在臺灣，到馬祖，張宇要付錢 
    ，但是付錢的又不是張宇本人，是張宇找來的，付錢的人又
     怕付錢後沒有紀錄，我就叫我女兒打單據給張宇找來的人 
    。洪靜蕙、黃旭燿的機票，跟三個人的護照趕件是寫在一 
    起，他們都是張宇委託的（見他卷一第515-517頁）；於本
    院經具結證述：黃建淳有和張宇來找我訂機票過，因為那時
    候訂了非常多的機票，我記得那段時間其實張宇跟我訂購了
    非常多的機票，黃先生的機票，我現在想一想，大部分是他
    自己訂購的比較多，好像張宇是介紹黃先生跟我認識，是黃
    先生自己跟我訂。張宇大概106年開始跟我訂機票，訂了大
    概有120張，都是到日本，我不知道張宇訂這些機票讓這些
    人去日本是做什麼。黃建淳我有見過兩次或三次，是黃建淳
    來跟我訂機票的，有幫其他人訂，他訂大概都五、六個人，
    十個人以內的樣子，有一次訂機票沒有黃建淳，但是都會幫
    別人訂，地點都是日本，黃建淳來訂票的時候，都自己拿錢
    過來的，都付現金，認識黃建淳是張宇介紹的，黃建淳買的
    這五、六個人，這二、三次當中，黃建淳買的機票的名單，
    跟張宇向我買機票的名單，好像沒有重複的人，黃建淳跟我
    買機票沒有留記錄，他們的習慣就是都不留記錄，我會給他
    們機票，可是不會留記錄。他們都不需要帳單，因為黃建淳
    是張宇介紹的，我覺得就是延續他們之前的做法來處理。黃
    建淳跟我買機票，交護照給我，再來我買好，再通知黃建淳
    來拿護照，就是印電子機票，跟護照交給黃建淳，黃建淳其
    實沒有特別跟我說不要單據，可是黃建淳也都沒有跟我要。
    有一次我客人喜歡日本的一個感冒藥，因為我客人有過敏，
    有一次他問我看能不能請人代購，剛好黃建淳在日本，我就
    麻煩黃建淳，黃建淳有幫我買。有三個人請我幫忙辦理護照
    ，那三個人就是張佑維、洪靜蕙、孫彥龍，他們有辦護照趕
    件，是在107年9月28日之前的兩、三天的上午，張宇有使用
    他女朋友的LINE跟我約在外交部中部辦事處，在黎明路那邊
    ，有提供這三個人的身分證跟相片給我辦，張宇在9月28日
    前一個禮拜請我訂購機票，28日來付款的時候我才打帳單出
    來的，我這個明細有交給警方，訂機票的時候是張宇一個人
    來住處找我，給我14個人的護照，我就立刻用手機幫他訂票
    ，訂好票以後他就把護照收回去，並且離開，我忘記他有沒
    有來拿機票，因為也可以不用機票，直接用護照辦理登記，
    但是這筆付款並不是張宇本人來付的，而是委託一個男子前
    來，是付現，金額是25萬9500元。有時張宇不在國內，或是
    沒空前來時，張宇會致電我委託黃建淳前來購票，所以其中
    有幾次是由黃建淳前來訂票、取款跟付款。張宇只是好像第
    一次介紹我們認識之後，第二次張宇有打電話跟我說，黃建
    淳會來找我買票，就這樣子，後續黃建淳來找我買票的時候
    ，都是黃建淳跟我聯絡，可是之前張宇買票的，找人來拿票
    都不是黃建淳，黃建淳是我後來才認識的（見本院卷四第32
    3-337頁）。
　⒑證人趙柏淯於108年2月26日警詢時，指證其於和祥街從事詐
    欺工作之詐欺集團成員包括（此部分指證經其於本院審理時
    具結擔保供述實在，真實姓名詳指認照片紀錄表真實年籍對
    照表）：編號2「阿保」（江保儀），擔任臺灣1線機手；編
    號3「阿廷」（林立廷）擔任日本地區2線機手兼管理者；編
    號4張宇是機房老闆，編號5名字、綽號忘記（江鎧宏），擔
    任日本1線機手；編號8是小樂 （洪慶昇），擔任日本2線機
    手（有時會代理3線）；編號9是「阿賓」（孫彥龍），擔任
    日本3線機手及機房管理者；編號10是老鐵（許元榕），擔
    任臺灣2線機手；編號12是小陳（陳清樺），我跟臺灣機房
    內其他機手聊天得知他是前一期的機手，後來有他來過機房
    找機手聊天；編號14是小小雞（黃旭耀），擔任日本地區1
    線機手；編號17是「鹹魚」（羅友壕），擔任日本地區電腦
    手：編號19是小B（呂怡靜），是日本1線機手兼管理，也有
    在臺灣擔任導師，教導1線機手如何背稿及講稿；編號20是
    小柒（洪靜蕙），是日本地區1線機手，編號28名字、綽號
    忘記（按：為廖愷妍），她是張宇老婆或女朋友，也會教導
    1線機手，如何背稿及講稿；還有1名綽號阿信的男子（沒在
    指認表內）是張宇的左右手，負責處理機房的運作雜事，他
    不用打電話詐騙；綽號「天童」之男子沒有在指認表內。（
    見他卷二第155-166頁）
　⒒依據被告趙柏淯與母親被告趙柏淯與證人陳○筠間之LINE對話
    紀錄翻拍畫面（見他卷一第143-168頁），趙柏淯於107年10
    月22日下午3時36分，傳訊息告知母親「明天出發去日本，
    叫白的去桃園機場壓我走，明天中午到下午5點左右，如果
    真的去了日本拜託法院不要那麼快辦通緝」，同日晚上8時
    許又稱「我的護照身分證都還在別人哪裡」；隨後趙柏淯母
    親報案表示趙柏淯將被帶去日本（見他卷一第8頁），員警
    獲報到和祥街房屋後，查獲被告趙柏淯、梁俊彥、許元榕在
    場，經同意搜索，查扣IPAD、隨身碟等物，扣案隨身碟所含
    之詐欺講稿檔案列印資料亦已附卷（見偵卷一第121-133頁
    ），於IPAD有下載詐騙話務機房用來講詐騙電話的應用程式
    「BRIA」，該應用程式由話務系統商提供V0S 網路話務服務
    ，只要設定話務系統商IP，並輸入帳號密碼即可撥打網路電
    話及接收群呼系統。員警檢視現場成員所遺留IPAD部分，發
    現IPAD有下載GOOGLE雲端硬碟程式，點擊進入後發現有該詐
    騙集團用以詐騙的報案單資料，報案單會詳載被害人身分、
    家庭背景及金融狀況，另左上角會顯示詐騙集團所冒用的公
    署名稱，再發現有該詐騙集團1 線轉2 線統計表，統計表顯
    示為10月22日製做，第一列為詐騙成員暱稱（名稱「2T統計
    10/22」，成員包含杰、寶、樂、柒、B、虎、孫胖、洪、宴
    、鐵、王），另發現有詐騙集團2線詐騙講稿電子資料、為
    詐騙被害人所偽造的強制凍結執行書。員警原先要依趙柏淯
    提供之帳號密碼（見他卷一第16頁）登入雲端硬碟，然帳號
    、密碼均遭更換，但依據現場查扣之帳號、密碼紙條，密碼
    原先均係「alsk085778」；現場查扣由燕京旅行社辦理，客
    戶「張先生」之桃園-東京成田機票旅客收費明細表，於107
    年9月28日訂購包含江鎧宏、林立廷、羅友壕、洪慶昇、孫
    彥龍、張佑維、林家羽、黃炳蒼、楊承翰、梁俊彥、曾博熙
    、林博淵、黃旭耀、洪靜蕙等人之機票，以及張佑維、洪靜
    蕙、孫彥龍3人之護照趕件。另查扣呂怡靜於107年9月29日
    於臺灣銀行換匯日幣733,000元之水單，申請人之地址係記
    載「臺中市○○區○○路○段0段00號6樓之2」，與張宇戶籍地相
    同；亦查扣羅友壕、林立廷於107年9月29日接續於兆豐銀行
    換匯之水單各1張；依據被告張宇、梁俊彥、許元榕、林立
    廷、呂怡靜、羅友壕、嚴子翔、田國霖、孫彥龍、林家羽、
    蔡婷婷、江鎧宏、洪慶昇、張佑維、黃炳蒼、曾博熙、黃旭
    耀、洪靜蕙等之國人入出境紀錄（見他卷一第327-347頁）
    、被告等人於燕京旅行社有限公司之機票訂位資料（見他卷
    二第39-54頁）、被告等人之入出境統計表及時序圖（見他
    卷二第145-153頁）、中華航空公司函覆關於被告黃建淳之
    詳細訂位資料（見他卷二第129-131頁，比對手機號碼可知
    係透過黃○燕訂購）、證人黃○燕手機內與帳號暱稱alsk3330
    000000oud.com之對話訊息及附件資料翻拍照片【含機票訂
    位及護照翻拍照片、被告黃建淳之機票訂購紀錄、黃○燕與
    被告黃建淳之FACETIME對話錄】（見偵卷十一第319-481頁
    ），均可證明附表一、二之人，有於附表一、二所示時間出
    入境日本，機票均為向黃○燕或燕京旅行社訂購。
　⒓綜合上開證據，可知本案第一機房、第二機房，均係由張宇
    發起並招募詐欺機房成員，再由張宇向黃○燕訂購往返日本
    之機票，此觀本案業已坦承前往日本係從事詐欺之被告，於
    附表一、二時間往返日本之機票，均為透過張宇向燕京旅行
    社黃○燕訂購，分批入出境往返日本，可知本案透過張宇向
    黃○燕訂購出入境日本之機票之成員，前往日本均係受張宇
    招募從事詐欺機房犯行。是以：①被告孫彥龍經證人林立廷
    、黃炳蒼、張佑維、趙柏淯指證有參與詐欺機房，於第一機
    房與業已坦承犯行之詐欺機房成員林立廷、田國霖、呂怡靜
    、蔡婷婷同日同班機出境日本，與業已坦承犯行之詐欺機房
    成員林立廷、田國霖、呂怡靜、林家羽、蔡婷婷、黃炳蒼同
    日同班機自日本返國，於第二機房與業已坦承犯行之詐欺機
    房成員林立廷、洪慶昇、羅友壕、張佑維同日同班機出境日
    本，與業已坦承犯行之詐欺機房成員洪慶昇、羅友壕同日同
    班機自日本返國，且其於附表二入出境日本之機票，均為透
    過黃○燕訂購；②被告江鎧宏經證人林立廷、張佑維、趙柏淯
    指證有參與詐欺機房，於第二機房與業已坦承犯行之詐欺機
    房成員林立廷、洪慶昇、羅友壕、張佑維同日同班機出境日
    本，與業已坦承犯行之詐欺機房成員張佑維同日同班機自日
    本返國，且其於附表二入出境日本之機票，均為透過黃○燕
    訂購；③被告曾博熙、楊承翰於第二機房與業已坦承前往日
    本係欲從事詐欺機房成員林家羽、黃炳蒼（但二人未成功出
    境）同日同班機出境日本，與業已坦承犯行之詐欺機房成員
    洪慶昇、羅友壕同日同班機自日本返國，且其於附表二入出
    境日本之機票，均為透過黃○燕訂購；④被告張鴻瑋於第一機
    房與業已坦承犯行之詐欺機房成員洪慶昇、羅友壕同日同班
    機出境日本，與業已坦承犯行之詐欺機房成員洪慶昇、羅友
    壕同日同班機自日本返國；⑤被告黃建淳於第一機房與業已
    坦承犯行之詐欺機房成員洪慶昇、羅友壕同日同班機自日本
    返國。於第二機房與業已坦承犯行之詐欺機房成員張佑維同
    日同班機自日本返國，且其於附表一、二入出境日本之機票
    ，均為透過黃○燕訂購（見他卷二第131頁）；⑥被告洪靜蕙
    、黃旭耀經證人趙柏淯指證有參與詐欺機房，被告洪靜蕙更
    曾經自白前往日本就是從事詐騙，於第二機房與業已坦承犯
    行之與業已坦承犯行之詐欺機房成員張佑維同日同班機自日
    本返國，且其於附表二入出境日本之機票，均為透過黃○燕
    訂購；⑦被告梁俊彥於第二機房與業已坦承前往日本係欲從
    事詐欺機房成員林家羽、黃炳蒼（但二人未成功出境）同日
    同班機出境日本，同日同班機自日本遣返，且其於附表二入
    出境日本之機票，均為透過黃○燕訂購，返台後又經證人趙
    柏淯指證有參與詐欺機房（和祥街房屋部分），於員警到和
    祥街房屋搜索時，又同時查獲大量詐欺機房相關講稿、平板
    電腦等物；⑧被告呂怡靜經證人張佑維、趙柏淯指證有參與
    詐欺機房（第二機房部分），其於107年9月29日林立廷、羅
    友壕等人出境前往第二機房時，於第二機房與業已坦承犯行
    之詐欺機房成員張佑維同日同班機自日本返國，又於機場換
    匯日幣，換匯所留地址又係發起人張宇之戶籍地。綜上，被
    告黃建淳、張鴻瑋、孫彥龍，與第一機房其他成員，被告黃
    建淳、江鎧宏、曾博熙、楊承翰、梁俊彥、黃旭燿、洪靜蕙
    、呂怡靜，與第二機房之其他成員，依據卷內事證，或經其
    他共同正犯指證有參與詐欺機房，或與其他業已坦承犯行之
    詐欺機房成員共同搭乘由發起人張宇向黃○燕訂購之機票入
    出境日本，已足以證明渠等與其餘第一機房、第二機房成員
    ，均有共同詐欺取財之犯意聯絡，渠等否認前往日本有詐欺
    取財之犯行，均無足採。
　⒔共同正犯之行為人已形成一個犯罪共同體，彼此相互利用，
    並以其行為互為補充，以完成共同之犯罪目的。故其所實行
    之行為，非僅就自己實行之行為負其責任，並在犯意聯絡之
    範圍內，對於他共同正犯所實行之行為，亦應共同負責。此
    即所謂「一部行為全部責任」之法理。又行為人參與共同之
    謀議後擬脫離犯罪者，如於著手前對其他共同正犯已提供物
    理上之助力，或強化心裡上之犯意，則須在客觀上明確解除
    前述對其他共同正犯之影響力，而切斷與其他共同正犯嗣後
    遂行犯罪結果之相當因果關係者，始得對該犯罪之結果免責
    ，而不論以該罪之共同正犯。經查，本案第一機房林立廷、
    洪慶昇、羅友壕、呂怡靜、林家羽、蔡婷婷、黃炳蒼，第二
    機房成員林立廷、洪慶昇、羅友壕、張佑維、趙柏淯，對於
    第一機房、第二機房係以話務系統群發方式向大陸地區民眾
    發送詐欺語音，待其回撥後分工一線、二線、三線對大陸地
    區民眾施用詐術欲詐欺取財，均業已坦承，其中林立廷、羅
    友壕、呂怡靜、林家羽、張佑維、趙柏淯亦於本院具結證述
    參與詐欺機房經過，已足以證明第一機房、第二機房至少曾
    有1名成員曾經著手對大陸地區民眾詐欺取財之犯行。是以
    ，本案第一機房、第二機房其餘成員，均應依共同正犯之法
    理，對於本案第一機房、第二機房業已詐欺取財著手共同負
    責。被告江鎧宏雖辯稱其前往第二機房後不想從事詐欺等語
    ，但其於本院準備程序業已自承前往日本是打電話給大陸地
    區民眾（見本院卷二第376頁），足證其係意圖獲取不法利
    益，與其他第二機房成員共同前往日本之詐欺機房，無論其
    有無實際參與詐欺取財之行為，均應與其他共同正犯共同負
    責，被告江鎧宏此部分辯解自無可採；被告呂怡靜雖辯稱前
    往第二機房只是找林立廷玩，沒有參與詐欺，但被告呂怡靜
    於107年9月29日曾在桃園機場換匯日幣，換匯留下之地址又
    係發起人張宇之戶籍地，顯然此次換匯之目的係提供張宇發
    起之第二機房使用，已經參與第二機房之運作，且佐以其後
    續在第二機房存在期間亦前往日本數日，扣案之「2T統計10
    /22報表」，其上記載暱稱「B」之人於10月22日仍有參與機
    房，呂怡靜亦分別經證人趙柏淯、張佑維指證暱稱為「小B
    」，足認被告呂怡靜在第二機房仍有參與詐欺構成要件行為
    ，其辯稱只是去找林立廷等語，顯無足採。
㈣、本案第一機房、第二機房之加重詐欺取財犯行，依據卷內事
    證，僅足以證明至少1名共同正犯曾經對1名被害人著手詐欺
    取財犯行，尚無法證明詐欺取財犯行業已既遂：
　⒈詐欺取財罪之著手時點為判斷標準，依一般社會通念，咸認
    行為人以詐欺取財之目的，向被害人施用詐術，傳遞與事實
    不符之資訊，使被害人陷於錯誤，致財產有被侵害之危險時
    ，即屬詐欺取財罪構成要件行為之著手。又詐欺取財罪係侵
    害個人法益之犯罪，應綜依施詐者主觀之意圖與犯罪計畫、
    被害人之個數、及施用詐術之行為等，決定其罪數，並以被
    害人是否因詐術之實施陷於錯誤，給付財物或匯入人頭帳戶
    ，資為詐欺取財是否達於既遂程度之判斷標準。
　⒉經查，本案被告洪慶昇、田國霖、呂怡靜、林家羽、蔡婷婷
    、黃炳蒼就第一機房部分，被告洪慶昇、羅友壕、趙柏淯就
    第二機房部分，於本院審理時就檢察官所起訴涉犯刑法第33
    9條之4第1項第2款、第3款之加重詐欺取財既遂罪雖自白犯
    罪，但本案依據卷內事證，並無任何被害人遭機房成員施用
    詐術後，因而匯款或交付財物之積極證據，自無從僅憑被告
    自白認定本案第一機房或第二機房已經詐欺取財既遂。檢察
    官雖以被告林博淵郵局帳戶曾有款項於機房結束後匯入，以
    及被告林家羽、蔡婷婷、黃炳蒼曾坦承參與機房後有獲取報
    酬，但詐欺取財罪既未遂之認定，既以被害人是否因詐術而
    交付財物為判斷標準，本案卷內既無任何被害人交付財物之
    積極證據，自無從認定本案第一機房、第二機房之詐欺取財
    犯行已經既遂。應從有利被告之認定，就本案第一機房、第
    二機房之犯行，認定各僅曾對至少1名被害人著手加重詐欺
    取財未遂之犯行。
㈤、本案被告林立廷、羅友壕、孫彥龍僅成立參與犯罪組織罪：
　⒈組織犯罪防制條例第3條第1項前段與後段，分別就「發起、
    主持、操縱或指揮」犯罪組織之人，和單純「參與」犯罪組
    織之人，所為不同層次之犯行，分別予以規範，並異其刑度
    ，前者較重，後者較輕，係依其情節不同而為處遇。其中所
    稱「指揮」既與「發起、主持、操縱」併列，已可見「指揮
    」者未必是位於犯罪組織中首謀、統領、規劃者之地位，然
    其與「參與」之分際，乃在「指揮」係為某特定任務之實現
    ，可下達行動指令或統籌該行動之行止，而承擔組織中一定
    之管理職務，則縱然是接受發起、主持或操縱犯罪組織者之
    委派而為，仍足以當之；此與「參與」是指一般之聽取指令
    ，實際參與行動之一般成員，並不相同（最高法院110年度
    台上字第953號刑事判決參照）。
　⒉經查，檢察官起訴被告林立廷、羅友壕、孫彥龍3人，在張宇
    所發起之詐欺機房犯罪組織內，係指揮犯罪組織，亦即擔負
    有管理、統籌職務，無非係以證人趙柏淯於警詢時指認本案
    詐欺機房成員時所說明渠等在機房內所擔任之職務（後續於
    偵查中及本院審理時具結擔保供述實在）以及證人林立廷偵
    查中經具結之證述作為依據。依被告趙柏淯警詢之指認，「
    阿廷」林立廷、「阿賓」孫彥龍均為管理者角色，但證人趙
    柏淯僅指認被告羅友壕為電腦手，並未指認其有擔任何管理
    職務（見他卷二第156頁）。證人林立廷則於偵查中具結後
    證述現場管理人是「阿賓」（即孫彥龍，見他卷一第547、5
    48頁）。然查，證人趙柏淯僅參與第二機房部分犯行，關於
    第一機房部分實際管理人為何人，所證述之內容自難以採信
    ，於本院審理時，則經具結表示日本機房管理者為何人，係
    透過與暱稱「阿信」之未到案機房成員等人聊天過程得知，
    且證人趙柏淯參與第二機房，亦係於臺灣之和祥街房屋遠端
    與日本機房連線，並未實際至日本機房，其證述關於日本之
    第二機房中之管理者為林立廷、孫彥龍，顯非親自見聞，尚
    難採信；證人林立廷偵查中雖曾稱管理人是孫彥龍，然於本
    院審理時具結後則改稱機房內均為張宇指揮，孫彥龍與其同
    樣只是二線機手，供詞反覆，難為不利被告之認定。除外亦
    無其他參與第一機房、第二機房之成員指證被告林立廷、羅
    友壕、孫彥龍3人在本案第一機房、第二機房，係擔任管理
    、指揮之角色。是以，卷內事證僅能證明被告林立廷、羅友
    壕、孫彥龍3人確實有參與第一機房、第二機房之加重詐欺
    取財未遂犯行，而屬於參與犯罪組織，然別無其他積極證據
    可證被告林立廷、羅友壕、孫彥龍3人參與程度已達指揮犯
    罪組織之程度，應為有利被告之認定，就被告林立廷、羅友
    壕、孫彥龍3人僅論以參與犯罪組織罪。
㈥、被告黃建淳為第三機房之成員，應論以刑法第339條之4第1項
    第2款、第3款之加重詐欺取財未遂罪：
　⒈被告黃建淳於偵查中自白：扣案手機（即附表三編號17-19之
    物）是張宇給我的，他叫我幫他工作，做一些違法的。叫我
    從事有關詐騙工作的事，我覺得應該詐騙是臺灣人或大陸人
    。張宇叫我買大陸的卡片。3支手機裡面有SKYPE帳號，是張
    宇裝好給我用。我在微信叫「王寶強」、「迪麗熱巴」，「
    迪麗熱巴」帳號沈佩昕有用過，有時張宇叫我做事，我在開
    車，我會請沈佩昕幫我回。沈佩昕回簡單的而已，都是我告
    訴他怎麼回，沈佩昕不知道回的意思。我覺得張宇是在做騙
    大陸人的機房，我不清楚張宇的機房在哪裡。張宇約我見面
    的地點都不一樣，他也不會每次都出現。SKYPE暱稱「新 巴
    克（後）」是張宇申請好的，我有使用過，我有跟一位「老
    司機」聊天要買大陸的卡。108年2月開始幫張宇做事 ，手
    機備忘錄内108年5月14日的記帳，是張宇要我記全部的開銷
    ，我跟張宇碰面時，他會告訴我要記什麼，張宇都是口頭告
    訴我。張宇邊念我邊記，我記在粉紅色iphone裡，其中賢房
    、蒂房、魚房、婷房是每個小弟的房租，一個代號代表一個
    人，機房幾個我不知道。我認為單位是萬，5.8是代表5萬80
    00的意思。108年5月8日、108年5月6日、108年4月16日的帳
    是張宇記的。108年5月14日是我記的沒錯，其他是我跟他碰
    面時，他自己記的，他記完會看一下，再把手機給我 。幫
    張宇工作沒有酬勞，他要我先做。有時出門加油還是加我的
    。facetime老瓜藤是幫別人儲值的，帳號給他，他會存錢進
    去。帳號是張宇給我，我再給他。這什麼錢我不知道。0.5
    是指5000。facetime的柏仁也是一個賣卡片的，我印象中有
    跟他聊過，張宇要我跟他問卡片價位。長榮國際new0216應
    該是賣卡片的，108年5月14日長榮國際寄一個語音檔案給我
    ，裡面是詐騙範本，不是我傳的，也不是我要的。應該是機
    房的人要的。「築間」的聊天紀錄内有騙大陸人的假公文、
    大陸人資料，應該機房裡面的人去要的。我用「迪麗熱巴」
    與「福德中部各國移動臺灣卡」聯絡是要買臺灣卡片，張宇
    叫我買我就買。聊好之後約見面，給錢交貨，錢是張宇先給
    我。卡片拿到之後我再拿給張宇。他們要做詐騙。2月時張
    宇給我一支金色手機，張宇沒有承諾我的報酬，他叫我先做
    就對了。我本來不想做，他知道我家在哪裡，他有跟我家人
    講，他跟父母講說如果不把我交出來要把我的腳打斷 ，張
    宇沒有強迫我，但他有威脅到我家裡的人。3月時張宇還到
    我南投家貼海報，内容寫欠錢還錢，但我沒有欠張宇錢 。
    張宇要我幫他做這個。張宇後來個性很霸道，我知道張宇是
    做騙大陸人機房等語；檢察官並問：你明明知道是做詐騙機
    房，還幫張宇買卡片，法律上你至少是幫助，是否承認？被
    告黃建淳回答：我承認，我願意接受法律制裁（見他卷二第
    461-470頁）。被告上開自白，亦有被告黃建淳之扣案手機
    內容翻拍照片【含手機通訊軟體FACETIME、SKYPE及WE CHAT
    對話紀錄、詐欺音檔譯文、偽造之北京市人民檢察院刑事拘
    捕令】（見偵卷八第85-341頁）可資補強，足以證明被告黃
    建淳確實有與張宇等人共同實行第三機房之加重詐欺取財犯
    行。被告黃建淳於本院審理時空言辯稱是張宇託人給其保管
    等語（見本院卷七第380頁），顯無可採。
　⒉然檢察官起訴認定第三機房對大陸地區民眾詐欺取財，已達
    既遂程度，無非係以被告黃建淳前開扣案手機內，備忘錄有
    記載108年5月14日餘15.03、108年5月6日餘7.04，因而認定
    有上開日期分別有淨利15.03萬人民幣及7.04萬人民幣（見
    偵卷八第87、88頁）。然上開備忘錄內記載之內容，過於簡
    略，尚無從僅以上開記載即認定第三機房於上開2日確實有
    詐欺被害人並實際取得財物，卷內亦無任何詐欺金流之相關
    證據可以佐證上開備忘錄內記載即為詐欺取財既遂之金額。
    是就第三機房部分，卷內事證僅足以證明被告黃建淳有參與
    此部分機房犯行，負責取得詐欺機房所需相關資源後轉交予
    機房成員使用，而至少曾對1名被害人著手詐欺取財犯行，
    但無積極證據可證明已經詐欺取財既遂。
㈦、綜上，本案事證已臻明確，被告黃建淳、洪慶昇、張鴻瑋、
    羅友壕、田國霖、林立廷、呂怡靜、林家羽、孫彥龍、蔡婷
    婷、黃炳蒼就第一機房部分；被告林立廷、江鎧宏、洪慶昇
    、孫彥龍、張佑維、羅友壕、曾博熙、楊承翰、梁俊彥、黃
    旭燿、洪靜蕙、呂怡靜、黃建淳、趙柏淯就第二機房部分；
    被告黃建淳就第三機房部分。犯行均堪認定，應予依法論科
    。
三、論罪科刑：
㈠、行為人以一發起、主持、操縱、指揮或參與詐欺犯罪組織，
    並分工加重詐欺行為，同時觸犯參與犯罪組織罪及加重詐欺
    取財罪，雖其發起、主持、操縱、指揮或參與犯罪組織之時
    、地與加重詐欺取財之時、地，在自然意義上非完全一致，
    然二者仍有部分合致，且犯罪目的單一，依一般社會通念，
    認應評價為一罪方符合刑罰公平原則，應屬想像競合犯，從
    一重罪論處，如予數罪併罰，反而過度評價，實與人民法律
    感情未合。再加重詐欺罪係侵害個人財產法益之犯罪，其罪
    數計算，以被害人數、被害次數之多寡，決定其犯罪之罪數
    ，與發起、主持、操縱、指揮或參與犯罪組織罪之侵害社會
    法益，乃以行為人所侵害之社會全體利益為準據，認定係成
    立一個犯罪行為，有所不同。是以，倘若行為人於發起、主
    持、操縱、指揮或參與犯罪組織之繼續中，先後加重詐欺數
    人財物，因行為人僅為一發起、主持、操縱、指揮或參與組
    織行為，侵害一社會法益，應僅就首次犯行論以發起、主持
    、操縱、指揮或參與犯罪組織罪及加重詐欺罪之想像競合犯
    ，從一重論斷，其後（即第二次以後）之犯行，乃其發起、
    主持、操縱、指揮或參與組織之繼續行為，為避免刑罰禁止
    雙重評價，應僅論以加重詐欺罪即已足。經查：本案第一機
    房、第二機房、第三機房，雖進行電信詐欺取財之時間、地
    點均有不同，然依據卷內事證，足認此3個電信詐欺機房，
    均為被告張宇發起而以相似模式進行詐欺取財犯行，成員亦
    有所重疊，是參與本案電信詐欺機房之被告，縱有參與不同
    電信機房，亦係基於參與同一個犯罪組織犯意為之（即發起
    人為張宇之犯罪組織），依據前揭說明，應僅就其首次犯行
    ，論以參與犯罪組織罪，其餘僅論以加重詐欺罪即已足。是
    以，起訴書就每參與一個電信詐欺機房，論以一次參與犯罪
    組織罪，即容有未洽。
㈡、論罪：
　⒈犯罪事實一（第一機房）部分：被告黃建淳、洪慶昇、張鴻
    瑋、羅友壕、田國霖、林立廷、呂怡靜、林家羽、孫彥龍、
    蔡婷婷、黃炳蒼所為，係其參與犯罪組織之首次詐欺取財犯
    行，係犯組織犯罪防制條例第3 條第1 項後段之參與犯罪組
    織罪、刑法第339 條之4 第2項、第1項第2款、第3款之三人
    以上共同以電子通訊、網際網路對公眾散布而犯詐欺取財未
    遂罪。公訴意旨雖認被告林立廷、羅友壕、孫彥龍係犯指揮
    犯罪組織罪，然依據卷內事證僅足以認定被告3人僅係參與
    張宇發起之犯罪組織，無從證明已達指揮犯罪組織之程度。
    惟因二者適用之法條僅有前、後段之分，仍為同一條項之法
    條，自不生變更起訴法條之問題。
　⒉犯罪事實二（第二機房）部分：
　⑴被告江鎧宏、張佑維、曾博熙、楊承翰、梁俊彥、黃旭燿、
    洪靜蕙、趙柏淯所為，係其參與犯罪組織之首次詐欺取財犯
    行，係犯組織犯罪防制條例第3 條第1 項後段之參與犯罪組
    織罪、刑法第339條之4第2項、第1項第2款、第3款之三人以
    上共同以電子通訊、網際網路對公眾散布而犯詐欺取財未遂
    罪。
　⑵被告林立廷、洪慶昇、孫彥龍、羅友壕、呂怡靜、黃建淳所
    為，係犯刑法第339 條之4 第2項、第1項第2款、第3款之三
    人以上共同以電子通訊、網際網路對公眾散布而犯詐欺取財
    未遂罪。
　⒊犯罪事實三（第三機房）部分：被告黃建淳所為，係犯刑法
    第339 條之4 第2項、第1項第2款、第3款之三人以上共同以
    電子通訊、網際網路對公眾散布而犯詐欺取財未遂罪。　　
㈢、被告黃建淳、洪慶昇、張鴻瑋、羅友壕、田國霖、林立廷、
    呂怡靜、林家羽、孫彥龍、蔡婷婷、黃炳蒼，就犯罪事實一
    部份，與同案被告張宇、林博淵有犯意聯絡及行為分擔，應
    依刑法第28條，論以共同正犯；被告林立廷、江鎧宏、洪慶
    昇、孫彥龍、張佑維、羅友壕、曾博熙、楊承翰、梁俊彥、
    黃旭燿、洪靜蕙、呂怡靜、黃建淳、趙柏淯，與同案被告張
    宇、林博淵、許元榕，有犯意聯絡及行為分擔，應依刑法第
    28條，論以共同正犯。
㈣、被告黃建淳、洪慶昇、張鴻瑋、羅友壕、田國霖、林立廷、
    呂怡靜、林家羽、孫彥龍、蔡婷婷、黃炳蒼就犯罪事實一部
    分；被告江鎧宏、張佑維、曾博熙、楊承翰、梁俊彥、黃旭
    燿、洪靜蕙、趙柏淯就犯罪事實二部分。均係以一行為觸犯
    數罪名，為想像競合犯，均應從一重論以刑法第339 條之4 
    第2項、第1項第2款、第3款之三人以上共同以電子通訊、網
    際網路對公眾散布而犯詐欺取財未遂罪。
㈤、被告黃建淳就犯罪事實一、二、三，共3罪；被告林立廷、洪
    慶昇、羅友壕、呂怡靜、孫彥龍就犯罪事實一、二，共2罪
    。均犯意各別，行為互殊，應予分論併罰。
㈥、被告孫彥龍前因詐欺取財未遂罪（電信詐欺機房擔任二線）
    ，經本院以103年度易字第397號判決判處有期徒刑4月確定
    ，103年10月31日易科罰金執行完畢，有臺灣高等法院被告
    前案紀錄表在卷可稽。其於執行完畢後5年內故意再犯本案
    有期徒刑以上之罪，為累犯，參酌大法官釋字第775號解釋
    之意旨，被告前案與本案均為詐欺犯罪，且同為詐欺機房型
    態之犯罪，有其特別惡性及對刑罰反應力薄弱之情況，認加
    重最低本刑並無罪刑不相當之情形，而應依刑法第47條第1
    項之規定加重其刑。
㈦、本案被告等人參與詐欺機房，依據卷內事證，僅能證明機房
    成員已經有基於詐欺取財之犯意對至少1名大陸地區人民施
    用詐術，但別無積極證據可證明已經順利詐欺取得財物，屬
    未遂犯。爰均依刑法第25條第2項，減輕其刑。
㈧、想像競合犯之處斷刑，本質上係「刑之合併」。其所謂從一
    重處斷，乃將想像競合犯組成之評價上數罪，合併為科刑一
    罪，其所對應之刑罰，亦合併其評價上數罪之數法定刑，而
    為一個處斷刑。易言之，想像競合犯侵害數法益者皆成立犯
    罪，論罪時必須輕、重罪併舉論述，同時宣告所犯各罪名，
    包括各罪有無加重、減免其刑之情形，亦應說明論列，量刑
    時併衡酌輕罪部分量刑事由，評價始為充足，然後依刑法第
    55條前段規定「從一重處斷」，非謂對於其餘各罪可置而不
    論。因此，法院決定處斷刑時，雖以其中最重罪名之法定刑
    ，做為裁量之準據，惟於裁量其輕重時，仍應將輕罪合併評
    價在內（最高法院108年台上字第4405號刑事判決參照）。
    依組織犯罪防制條例第8 條第1 項：「犯第三條之罪自首，
    並自動解散或脫離其所屬之犯罪組織者，減輕或免除其刑；
    因其提供資料，而查獲該犯罪組織者，亦同；偵查及審判中
    均自白者，減輕其刑。」經查：
　⒈被告洪慶昇、羅友壕、呂怡靜、林家羽雖於審判中均坦承參
    與犯罪組織罪，然偵查中均否認犯行，自無組織犯罪防制條
    例第8 條第1 項後段減刑規定之適用。
　⒉被告田國霖、蔡婷婷、黃炳蒼、張佑維、趙柏淯，偵查及審
    判中均坦承犯行。被告林立廷審判中坦承犯行，偵查中雖偵
    查終結前改口否認犯行，然既曾經坦承犯行，仍屬偵查中自
    白，爰均依組織犯罪防制條例第8 條第1 項後段，減輕其刑
    。
　⒊被告張鴻瑋、曾博熙、楊承翰、梁俊彥、黃旭燿自始均否認
    犯行，被告黃建淳偵查中曾就犯罪事實三坦承犯行，審判中
    則全盤否認犯行，自無組織犯罪防制條例第8 條第1 項後段
    減刑規定之適用。
　⒋被告孫彥龍、江鎧宏、洪靜蕙偵查中經合法傳喚、拘提，均
    無故未到案（見偵卷十一第157-161、169-176頁），自無偵
    查中自白，審判中被告孫彥龍、江鎧宏亦均否認犯罪，自無
    組織犯罪防制條例第8 條第1 項後段減刑規定之適用。　
㈨、爰審酌被告等人不思循正當途徑獲取財物，參與詐欺機房犯
    罪組織，以附表一、二所示之分工，共同牟取不法利益，所
    為應予非難；又審酌被告黃建淳、張鴻瑋、孫彥龍、江鎧宏
    、曾博熙、楊承翰、梁俊彥、黃旭燿、洪靜蕙審理時均否認
    犯行之犯後態度，被告林立廷、洪慶昇、羅友壕、田國霖、
    林家羽、蔡婷婷、黃炳蒼、張佑維審理時均坦承犯行之犯後
    態度，被告呂怡靜審理時僅坦承犯罪事實一部分犯行，其餘
    否認犯行之犯後態度。被告趙柏淯自始均坦承犯行，且就本
    案詐欺機房成員及運作模式詳細供述，對查獲本案犯罪組織
    有所貢獻之犯後態度；並審酌被告林立廷、田國霖、蔡婷婷
    、黃炳蒼、張佑維、趙柏淯均有組織犯罪防制條例第8 條第
    1 項後段減刑規定適用之情形。以及審酌被告等人除前揭構
    成累犯之前科紀錄外，被告洪慶昇於本案行為前已有電信詐
    欺犯罪之前科紀錄，前案受緩刑宣告竟不知悔改，於緩刑期
    間再犯同類型之電信詐欺犯罪。被告林立廷前有幫助犯詐欺
    取財罪前科紀錄。被告田國霖前有違反槍砲彈藥刀械管制條
    例、違反毒品危害防制條例、贓物、詐欺、竊盜等前科紀錄
    。被告張鴻瑋前有幫助詐欺罪前科紀錄。被告曾博熙前有強
    制罪前科紀錄。被告孫彥龍前有竊盜、違反毒品危害防制條
    例前科紀錄。其餘被告本案行為前並無有罪科刑前科紀錄之
    素行；暨審酌被告等人於本院審理時所供述之教育程度、職
    業、家庭經濟狀況（見本院卷七第394-396頁、本院卷八第8
    6、146頁），分別量處如主文所示之刑，以示懲儆。
㈩、被告羅友壕、呂怡靜、林家羽、蔡婷婷、張佑維之辯護人雖
    請求本院為緩刑之宣告。然審酌本案係屬境外電信詐欺機房
    之犯罪型態，嚴重敗壞社會風氣，犯罪時間持續數日，被告
    羅友壕、呂怡靜更反覆參與2次機房犯行，審酌上情，認本
    案並不適宜為緩刑之宣告，辯護人上開請求自無可採。
、定執行刑之輕重，固屬事實審法院職權裁量之範圍，惟並非
    概無法律上之限制，仍應受比例原則及公平原則之拘束。刑
    法第51條第5 款規定「於各刑中之最長期以上，各刑合併之
    刑期以下，定其刑期。但不得逾30年。」係採「限制加重原
    則」規範有期徒刑定應執行刑之法定範圍，以免一律將宣告
    刑累計執行，致刑責偏重而過苛，不符現代刑罰之社會功能
    。從而數罪併罰定應執行刑之裁量，應兼衡罪責相當及特別
    預防之刑罰目的，綜合考量行為人之人格及各罪間之關係，
    具體審酌各罪侵害法益之異同、對侵害法益之加重效應及時
    間、空間之密接程度，注意維持輕重罪間刑罰體系之平衡。
    其依刑法第51條第5 款定執行刑者，宜注意刑罰邊際效應隨
    刑期而遞減及行為人所生痛苦程度隨刑期而遞增之情形，考
    量行為人復歸社會之可能性，妥適定執行刑。除不得違反刑
    法第51條之外部界限外，尤應體察前述法律規範本旨，謹守
    法律內部性界限，以達刑罰經濟及恤刑之目的（最高法院10
    8年台上字第4405號判決參照）。審酌本案犯數罪之被告，
    均係參與由張宇所發起之電信詐欺犯罪組織下所為，犯罪型
    態相近，然數罪之間實際上係屬不同時期之數個機房，犯罪
    相隔時間較久，數罪之間之關聯性較低等情，定應執行之刑
    如主文所示。
、110年12月10日公布之司法院大法官釋字第812號解釋文已宣
    告：106年4月19日修正公布之組織犯罪防制條例第3條第3 
    項規定：「犯第1項之罪者，應於刑之執行前，令入勞動場
    所，強制工作，其期間為3年。」（嗣107年1月3日修正公布
    第3條，但本項並未修正）就受處分人之人身自由所為限制
    ，違反憲法比例原則及憲法明顯區隔原則之要求，與憲法第
    8條保障人身自由之意旨不符，應自本解釋公布之日起失其
    效力；是本案被告等人雖犯組織犯罪防制條例第3條第1項之
    參與犯罪組織罪，然依前開解釋意旨，自不再宣告強制工作
    ，附此敘明。
四、沒收部分：
㈠、犯罪所得，屬於犯罪行為人者，沒收之，於全部或一部不能
    沒收或不宜執行沒收時，追徵其價額，刑法第38條之1第1 
    項、第3 項定有明文。而共同正犯之犯罪所得，沒收或追徵
    ，應就各人所分得之數額分別為之；先前對共同正犯採連帶
    沒收犯罪所得之見解，已不再援用及供參考（最高法院104 
    年第13次刑事庭會議決議意旨參照），所謂各人「所分得」
    ，係指各人「對犯罪所得有事實上之處分權限」，法院應視
    具體個案之實際情形而為認定：倘若共同正犯各成員內部間
    ，對於不法利得分配明確時，自應依各人實際分配所得沒收
    （最高法院104年度台上字第3937號判決參照）。經查，被
    告黃炳蒼偵查中自承因參與詐欺機房，自張宇處獲得15萬元
    之報酬（見他卷一第506頁），本院審理時亦表示確實有拿
    到15萬元（見本院卷四第49頁），然本案被告黃炳蒼所參與
    之第一機房部分，既無積極證據可證明已達詐欺取財既遂階
    段，被告黃炳蒼上開取得之15萬元是否屬於犯罪所得即有疑
    義，爰從有利被告之認定，不另為沒收之宣告。被告蔡婷婷
    偵查中自承有拿到3-5萬元之薪水（見他卷一第497頁），然
    本院準備程序改口否認有獲得報酬（見本院卷一第73頁），
    其餘被告亦均無其他積極證據可證明有獲得報酬，均不為犯
    罪所得沒收之宣告。
㈡、供犯罪所用、犯罪預備之物或犯罪所生之物，屬於犯罪行為
    人者，得沒收之，刑法第38條第2 項定有明文。經查：
　⒈扣案如附表三編號1至9之物，為自被告梁俊彥處扣案，供本
    案第二機房和祥街房屋部分使用之物，屬犯罪所用之物，應
    予沒收。
　⒉扣案如附表三編號17至19之物，為自被告黃建淳處扣案，依
    據手機畫面截圖為被告黃建淳第三機房犯行所用，自應宣告
    沒收。
　⒊其餘扣案物，並無積極證據可證與本案犯罪事實相關，自不
    另宣告沒收。　
貳、不另為無罪諭知部分：
一、公訴意旨略以：被告黃建淳及其他第三機房成員等人共同意
    圖為自己不法之所有，基於洗錢之犯意聯絡，張宇交付被告
    黃建淳附表三編號17至19部分所示之3支行動電話工作機，
    操作、指揮黃建淳使用3支行動電話工作機為張宇記帳，使
    用SKYPE名稱「新巴克（後）」與「高盛」聯繫取得話務系
    統，與「長榮國際new0216」聯繫取得詐欺範例音檔，與「N
    ew鑫和欣」、「築間」「新科博文」及「0424萬馬科技」聯
    繫取得行騙所用之偽造大陸地區檢察院拘捕令及網路銀行人
    頭帳戶，與「老司機」聯繫取得大陸地區SIM卡，與「棉花
    糖-照」聯繫取得偽造公安工作證，使用facetime與「老瓜
    藤」聯繫儲值，使用微信名稱「迪麗熱巴」與「福德中部各
    國移動臺灣卡」及「Ja」聯繫取得遠傳電話卡，再將取得之
    前開物品及資源交由張宇及第三機房成員，第三機房成員假
    冒電信服務人員及公安人員，向大陸地區民眾詐稱其等資料
    遭盜用涉嫌詐領國家醫療保險金必須公安及檢察院配合監管
    帳戶云云；大陸地區民眾陷於錯誤匯款至指定帳戶，再由配
    合之轉帳水房使用網路洗錢至不詳帳戶，掩飾犯罪所得本質
    及去向。第三機房於108年5月6日及5月14日之淨利各為人民
    幣7萬400元及15萬300元（以匯率1：4.2計算，折合新臺幣2
    9萬5680元及63萬1260元），至少對1人詐欺取財得手。因認
    被告黃建淳涉犯洗錢防制法第14條第1項洗錢罪等語。
二、經查：公訴意旨認被告黃建淳於第三機房涉犯洗錢罪嫌，無
    非係以無非係以被告黃建淳前開扣案手機內，備忘錄有記載
    108年5月14日餘15.03、108年5月6日餘7.04，因而認定有上
    開日期分別有淨利15.03萬人民幣及7.04萬人民幣（見偵卷
    八第87、88頁）。然上開備忘錄內記載之內容，過於簡略，
    尚無從僅以上開記載即認定第三機房於上開2日確實有詐欺
    被害人並實際取得財物，卷內亦無任何詐欺金流之相關證據
    可以佐證上開備忘錄內記載即為詐欺取財既遂之金額。亦無
    從認定被告黃建淳有何掩飾、隱匿特定犯罪所得等洗錢行為
    ，此部分自屬不能證明被告黃建淳涉犯洗錢罪。惟此部分與
    前開被告黃建淳犯罪事實三之有罪部分，為想像競合犯之裁
    判上一罪關係，爰不另為無罪之諭知。　　
參、不另為公訴不受理之諭知部分：
一、公訴意旨略以：被告林立廷、孫彥龍、羅友壕於第二機房部
    分犯行，亦同時涉犯指揮犯罪組織罪嫌；被告呂怡靜、黃建
    淳、洪慶昇於第二機房部分犯行，亦同時涉犯參與犯罪組織
    罪嫌等語；被告黃建淳於第三機房部分犯行，亦同時涉犯參
    與犯罪組織罪嫌等語。　　
二、經查，公訴意旨所指被告等人，均係基於參與張宇所發起之
    犯罪組織之犯意，而參與數次電信詐欺機房犯行，依據前揭
    說明，僅應就首次加重詐欺取財犯行論以參與犯罪組織罪，
    是檢察官就上開被告等人於第二機房或第三機房之犯行，再
    次起訴指揮犯罪組織罪或參與犯罪組織罪，屬同一案件重行
    起訴，本應為公訴不受理之判決，然此部分與前開被告第二
    機房、第三機房經本院認定有罪之加重詐欺取財未遂部分，
    為想像競合犯之裁判上一罪關係，爰不另為公訴不受理之諭
    知。
肆、無罪部分：
一、公訴意旨略以：
㈠、被告嚴子翔基於參與犯罪組織之犯意，經張宇招募同意前往
    日本行騙，張宇向不知情之燕京旅行社員工黃○燕訂購自己
    及被告嚴子翔等13人之機票，被告嚴子翔因不詳原因未登機
    出境而未著手後述之加重詐欺取財行為，其餘13人於附表一
    所示之日期，出境前往日本，在成田機場降落後，隨即前往
    東京都近郊某處房屋，組成詐欺電信機房（下稱第一機房）
    ，持續性向大陸地區民眾行騙以牟利。因認被告嚴子翔所為
    ，係犯組織犯罪防制條例第3條第1項後段之參與犯罪組織罪
    嫌。
㈡、被告張鴻瑋基於參與犯罪組織之犯意，同意出境日本與在臺
    灣和祥街房屋透過網路連線一同行騙。張宇此次未出境，附
    表二編號2至7、9、11、13至18部分所示之林立廷等14人於
    附表二所示之日期，使用張宇向不知情之燕京旅行社人員黃
    ○燕訂購之機票出境前往日本，在成田機場降落後，隨即前
    往東京都近郊某處房屋，組成詐欺電信機房（下稱第二機房
    ，與第一機房不同地點，警方記載為「木馬C機房」），持
    續性向大陸地區民眾行騙以牟利。附表二編號8及10部分所
    示之林家羽及黃炳蒼經日本政府拒絕入境，未再著手後述之
    加重詐欺取財行為。附表二編號12部分所示之梁俊彥經日本
    政府拒絕入境，與附表二編號19及20部分所示之許元榕及趙
    柏淯留在和祥街房屋，透過網路與第二機房連線行騙。張宇
    與附表二編號2至7、9、11至20部分所示之人（含張宇合計1
    8人）共同意圖為自己不法之所有，基於加重詐欺取財之犯
    意聯絡，第二機房自107年10月初起開始運作，具體運作方
    式與第一機房相同。第二機房（不含林家羽、黃炳蒼）分工
    模式詳如附表二所示，林立廷及孫彥龍均負責管理監督現場
    其他成員，羅友壕負責電腦網路資訊流，而指揮第二機房之
    運作。趙柏淯因在和祥街房屋內遭不詳之人要求前往日本第
    二機房擔任廚師，於107年10月22日夜間使用LINE通知其母
    陳佩芸，陳佩芸報警處理後，警方於同日22時30分許前往和
    祥街房屋察看，警方經梁俊彥同意執行搜索，扣得附表三編
    號1至9部分所示之物品並查獲梁俊彥、許元榕及趙柏淯。第
    二機房成員於107年10月26日至107年11月9日之間返臺停止
    運作，第二機房於前開運作期間，至少對1人詐欺取財得手
    。因認被告張鴻瑋就第二機房部分，係犯組織犯罪防制條例
    第3條第1項後段之參與犯罪組織及刑法第339條之4第1項第2
    款、第3款之加重詐欺取財既遂罪嫌。
二、檢察官對於起訴之犯罪事實，應負提出證據及說服之實質舉
    證責任。倘其所提出之證據，不足為被告有罪之積極證明，
    或其指出證明之方法，無法說服法院以形成被告有罪之心證
    者，應貫徹無罪推定原則，刑事妥速審判法第6條定有明文 
    。又犯罪事實應依證據認定之，無證據不得認定犯罪事實；
    不能證明被告犯罪者，應諭知被告無罪之判決，刑事訴訟法
    第154條第2項、第301條第1項分別定有明文。事實之認定，
    應憑證據，如未發現相當證據或證據不足以證明，自不能以
    推測或擬制之方法，為裁判基礎。至於認定不利於被告之事
    實，須依積極證據，苟積極證據不足為不利於被告事實之認
    定時，本於無罪推定原則，應為有利於被告之認定；而所謂
    「積極證據足以為不利被告事實之認定」係指據為訴訟上證
    明之全盤證據資料，在客觀上已達於通常一般之人均不致於
    有所懷疑，而得確信被告確曾犯罪之程度，若未達到此一程
    度，而有合理懷疑之存在時，即無從為有罪之認定。
三、經查：
㈠、被告嚴子翔部分：公訴意旨認被告嚴子翔涉犯參與犯罪組織
    罪，無非係以被告嚴子翔之國人入出境紀錄查詢畫面、107
    年7月3日燕京旅行社機票訂位資料、日本之外國人入境紀錄
    卡及攜帶品申告書照片作為依據。訊據被告嚴子翔堅詞否認
    犯行，辯稱：因為和張宇有債務糾紛，被張宇的人帶到和祥
    街房屋，被迫交出護照給張宇，我能肯定當時要去日本的人
    都是要去做詐騙，但我趁有機會回去拿行李箱脫團，沒有跟
    他們去日本，否認犯罪等語。經查，卷內事證固然可以證明
    被告嚴子翔確實有與第一機房其他成員，透過張宇向黃○燕
    購買機票欲前往日本之第一機房，然依據被告嚴子翔之入出
    境紀錄（見他卷一第336頁），被告嚴子翔確實沒有與第一
    機房其他成員出境前往日本，足認其沒有參與第一機房之電
    信詐欺犯行，則被告嚴子翔既未曾前往日本參與電信詐欺機
    房，尚難僅憑張宇曾向黃○燕購買被告嚴子翔之機票，即認
    定被告嚴子翔有參與張宇發起之電信詐欺犯罪組織之主觀犯
    意。
㈡、被告張鴻瑋被訴第二機房部分：公訴意旨認被告張鴻瑋就第
    二機房部分，亦係涉犯組織犯罪防制條例第3條第1項後段之
    參與犯罪組織及刑法第339條之4第1項第2款、第3款之加重
    詐欺取財既遂罪嫌。經查，證人黃○燕警詢時固然曾經指認
    被告張鴻瑋，證稱訂機票有看過這個人的護照（見他卷二第
    133-141頁），然卷內事證僅足以證明被告張鴻瑋曾參與第
    一機房犯行，與第一機房其他成員先後分批透過張宇向黃○
    燕訂購機票出境日本從事電信詐欺。然就第二機房部分，前
    經本院認定有參與第二機房電信詐欺之成員，除未成功出境
    之林家羽、黃炳蒼、梁俊彥外，其餘成員均於107年10月27
    日或28日返國，則被告張鴻瑋於107年10月24日始出境日本
    ，107年11月9日返國，與其餘第二機房成員入出境日本之時
    間，有明顯落差，其餘第二機房成員亦均未指證被告張鴻瑋
    曾參與第二機房犯行，卷內證據自不足以證明被告張鴻瑋於
    107年10月24日出境前往日本亦係參與第二機房之電信詐欺
    犯行。
㈢、綜上，關於被告嚴子翔及被告張鴻瑋被訴參與第二機房部分
    部分，自屬證據不足以證明被告犯罪，應為無罪之諭知。
伍、公訴不受理部分：　　
一、公訴意旨略以：
㈠、被告林家羽、黃炳蒼於第二機房部分，基於參與犯罪組織之
    犯意，同意前往出境日本透過網路連線一同行騙，惟因日本
    政府拒絕入境，未再著手加重詐欺取財行為。因認被告林家
    羽及黃炳蒼所為，係犯組織犯罪防制條例第3條第1項後段之
    參與犯罪組織罪嫌。
㈡、被告許元榕基於參與犯罪組織之犯意，同意前往出境日本或
    在臺灣和祥街房屋透過網路連線一同行騙。張宇此次未出境
    ，附表二編號2至7、9、11、13至18部分所示之林立廷等14
    人於附表二所示之日期，使用張宇向不知情之燕京旅行社人
    員黃○燕訂購之機票出境前往日本，在成田機場降落後，隨
    即前往東京都近郊某處房屋，組成詐欺電信機房（下稱第二
    機房，與第一機房不同地點，警方記載為「木馬C機房」）
    ，持續性向大陸地區民眾行騙以牟利。附表二編號8及10部
    分所示之林家羽及黃炳蒼經日本政府拒絕入境，未再著手後
    述之加重詐欺取財行為。附表二編號12部分所示之梁俊彥經
    日本政府拒絕入境，與附表二編號19及20部分所示之被告許
    元榕及趙柏淯留在和祥街房屋，透過網路與第二機房連線行
    騙。張宇與附表二編號2至7、9、11至20部分所示之人（含
    張宇合計18人）共同意圖為自己不法之所有，基於加重詐欺
    取財之犯意聯絡，第二機房自107年10月初起開始運作，具
    體運作方式與第一機房相同。第二機房（不含林家羽、黃炳
    蒼）分工模式詳如附表二所示，林立廷及孫彥龍均負責管理
    監督現場其他成員，羅友壕負責電腦網路資訊流，而指揮第
    二機房之運作。趙柏淯因在和祥街房屋內遭不詳之人要求前
    往日本第二機房擔任廚師，於107年10月22日夜間使用LINE
    通知其母陳○芸，陳○芸報警處理後，警方於同日22時30分許
    前往和祥街房屋察看，警方經梁俊彥同意執行搜索，扣得附
    表三編號1至9部分所示之物品並查獲梁俊彥、被告許元榕及
    趙柏淯。第二機房成員於107年10月26日至107年11月9日之
    間返臺停止運作，第二機房於前開運作期間，至少對1人詐
    欺取財得手。因認被告許元榕係犯組織犯罪防制條例第3條
    第1項後段之參與犯罪組織及刑法第339條之4第1項第2款、
    第3款之加重詐欺取財既遂罪嫌。
二、經查：
㈠、被告林家羽、黃炳蒼部分：被告2人固然係基於參與犯罪組織
    之犯意而加入張宇發起之詐欺機房犯罪組織。然依據前揭說
    明，本案數個機房均為張宇發起，縱有參與不同電信機房，
    亦係基於參與同一個犯罪組織犯意而為之。是以，公訴意旨
    認定被告林家羽、黃炳蒼，於第二機房部分雖未出境著手詐
    欺，仍係參與犯罪組織，但被告林家羽、黃炳蒼參與犯罪組
    織之犯行，已於被告2人首次參與犯罪組織（即第一機房）
    部分予以起訴，於第二機房部分，檢察官再次對被告林家羽
    、黃炳蒼參與犯罪組織罪提起公訴，屬同一案件重行起訴。
    爰依刑事訴訟法第303條第2款，為公訴不受理之判決。
㈡、被告許元榕部分：被告死亡者，應諭知不受理之判決，並得
    不經言詞辯論為之，刑事訴訟法第303條第5款、第307條分
    別定有明文。被告許元榕經檢察官提起公訴後，業於109年8
    月27日死亡，有被告許元榕之個人基本資料查詢結果（見本
    院卷二第173頁）可憑。爰就被告許元榕部分，不經言詞辯
    論，諭知公訴不受理之判決。
據上論斷，應依刑事訴訟法第299條第1項前段、第301條第1項前
段、第303條第2款、第5款、第307條，判決如主文。
本案經檢察官洪瑞君提起公訴，檢察官温雅惠到庭執行職務。
中　　華　　民　　國　　111 　年　　3 　　月　　10　　日
                  刑事第二庭   審判長法  官  陳淑芳
　
                                     法  官  黃光進
　
                                     法  官  徐煥淵
以上正本證明與原本無異。
如不服本判決應於收受送達後20日內向本院提出上訴書狀，並應
敘述具體理由；其未敘述上訴理由者，應於上訴期間屆滿後20日
內向本院補提理由書（均須按他造當事人之人數附繕本）「切勿
逕送上級法院」。
                              　　　　書記官  陳麗靜 
中　　華　　民　　國　　111 　年　　3 　　月　　10　　日
附錄本案論罪科刑法條：
中華民國刑法第339條之4
犯第339條詐欺罪而有下列情形之一者，處1年以上7年以下有期
徒刑，得併科1百萬元以下罰金：
一、冒用政府機關或公務員名義犯之。
二、三人以上共同犯之。
三、以廣播電視、電子通訊、網際網路或其他媒體等傳播工具，
    對公眾散布而犯之。
前項之未遂犯罰之。
組織犯罪防制條例第3條
發起、主持、操縱或指揮犯罪組織者，處3年以上10年以下有期
徒刑，得併科新臺幣1億元以下罰金；參與者，處6月以上5年以
下有期徒刑，得併科新臺幣1千萬元以下罰金。但參與情節輕微
者，得減輕或免除其刑。
具公務員或經選舉產生之公職人員之身分，犯前項之罪者，加重
其刑至二分之一。
犯第1項之罪者，應於刑之執行前，令入勞動場所，強制工作，
其期間為3年。
前項之強制工作，準用刑法第90條第2項但書、第3項及第98條第
2項、第3項規定。
以言語、舉動、文字或其他方法，明示或暗示其為犯罪組織之成
員，或與犯罪組織或其成員有關聯，而要求他人為下列行為之一
者，處3年以下有期徒刑，得併科新臺幣3百萬元以下罰金：
一、出售財產、商業組織之出資或股份或放棄經營權。
二、配合辦理都市更新重建之處理程序。
三、購買商品或支付勞務報酬。
四、履行債務或接受債務協商之內容。
前項犯罪組織，不以現存者為必要。
以第5項之行為，使人行無義務之事或妨害其行使權利者，亦同
。
第5項、第7項之未遂犯罰之。
附表一（第一機房）
編號 成員 出境日期、航班 入境日期、航班 角色 備註 1 張宇 107年7月9日 BR196 107年7月26日 BR195 幕後金主、現場管理人    107年8月4日 BR196 107年8月17日 BR197   2 黃建淳 107年7月5日 CI104 107年8月20日 CI105 一線  3 洪慶昇 107年7月6日 CI104 107年8月20日 CI105 二線（有時代理三線）  4 張鴻瑋 107年7月6日 CI104 107年8月20日 CI105 一線  5 羅友壕 107年7月6日 CI104 107年8月20日 CI105 電腦手  6 田國霖 107年7月7日 CI106 107年8月20日 CI101 一線  7 呂怡靜 107年7月7日 CI106 107年8月20日 CI101 一線  8 林立廷 107年7月7日 CI106 107年8月20日 CI101 二線  9 林家羽 107年7月7日 CI108 107年8月20日 CI101 二線  10 孫彥龍 107年7月7日 CI106 107年8月20日 CI101 三線  11 蔡婷婷 107年7月7日 CI106 107年8月20日 CI101 一線  12 黃炳蒼 107年7月13日 CI104 107年8月20日 CI101 二線  13 林博淵 107年8月2日 CI108 107年8月20日 CI101 一線  14 嚴子翔 未出境 無 未參與 雖已訂購107年7月7日CI106機票然最終未出境 備註： 1.除張宇及嚴子翔之外，其餘成員依出境日期排序。 2.未經自白或經指證為二線、三線或其他角色者，均認定為一線，附表二亦同。      
附表二（第二機房）
編號 成員 出境日期、航班 入境日期、航班 角色 備註 1 張宇 未出境 無 幕後金主  2 林立廷 107年9月29日 CI106 107年10月26日 CI105 二線 出境時在機場銀行換匯日幣36萬6000元。 3 江鎧宏 107年9月29日 CI106 107年10月27日 CI101 一線  4 洪慶昇 107年9月29日 CI106 107年10月28日 CI107 二線（有時代理三線）  5 孫彥龍 107年9月29日 CI106 107年10月28日 CI107 三線  6 張佑維 107年9月29日 CI106 107年10月27日 CI101 一線  7 羅友壕 107年9月29日 CI106 107年10月28日 CI107 電腦手 出境時在機場銀行換匯日幣73萬2000元 8 林家羽 107年9月30日 CI108 107年10月1日 CI107 預計二線 日本政府拒絕入境 9 曾博熙 107年9月30日 CI108 107年10月28日 CI107 一線  10 黃炳蒼 107年9月30日 CI108 107年10月1日 CI107 預計二線 日本政府拒絕入境 11 楊承翰 107年9月30日 CI108 107年10月28日 CI107 一線  12 梁俊彥 107年9月30日 CI108 107年10月1日 CI107 二線 日本政府2次拒絕入境，留在和祥街房屋與被告許元榕擔任二線行騙，於107年10月22日夜間在和祥街房屋遭逮捕   107年10月4日 CI222 107年10月5日 CI223   13 林博淵 107年10月3日 CI106 107年10月27日 CI101 一線  14 黃旭燿 107年10月3日 CI106 107年10月27日 CI101 一線  15 洪靜蕙 107年10月3日 CI106 107年10月27日 CI101 一線  16 呂怡靜 107年10月17日 CI106 107年10月27日 CI101 一線 於107年9月29日被告林立廷等6人出境時，在機場換匯日幣73萬3000元 17 黃建淳 107年10月21日 CI100 107年10月27日 CI101 一線  18 張鴻瑋 107年10月24日 CI100 107年11月9日 CI105 無積極證據證明有參與第二機房犯行  19 許元榕 未出境 無 二線 於107年10月初加入，於107年10月22日夜間在和祥街房屋遭逮捕 20 趙柏淯 未出境 無 一線 自107年8月17日加入至107年10月22日止 備註：除張宇、許元榕及趙柏淯外，其餘成員依出境日期排序。      
附表三（扣案物品）
編號 品名 數量 持有人 備註 1 筆記型電腦 1台 梁俊彥 已遭還原 2 ipad平板電腦（金） 1台 同上  3 ipad平板電腦（銀） 1台 同上  4 隨身碟（黑） 1個 同上  5 旅客收費明細表 1張 同上  6 機票訂位紀錄 2份 同上  7 買賣外匯水單 3張 同上  8 WIFI分享器 1台 同上  9 房屋租賃契約 1本 同上  10 iphone 行動電話（0000000000號，IMEI：000000000000000） 1支 黃旭燿  11 玉山銀行帳號0000000000000帳戶存摺（戶名：黃炳蒼） 1本 蔡婷婷  12 iphone XR行動電話（0000000000號，IMEI：000000000000000）  呂怡靜  13 Samsung行動電話（IMEI：000000000000000、000000000000000）  同上  14 iphone XR行動電話（0000000000號，IMEI：00000000000000）  林立廷  15 Samsung行動電話（IMEI：000000000000000、000000000000000）  同上  16 林立廷護照  同上  17 iphone 6S行動電話（+00000000000號，IMEI：000000000000000）  黃建淳  18 iphone 6S行動電話（+00000000000號，IMEI：000000000000000）  同上  19 iphone 6S行動電話（+00000000000號，IMEI：000000000000000）  同上  20 iphone 8 行動電話（黑，0000000000號，IMEI：000000000000000）  同上  21 iphone 行動電話（0000000000號，IMEI：000000000000000）  沈佩昕  22 遠傳電信SIM卡（0000000000號） 1張 黃建淳  23 遠傳電信空卡（0000000000號） 1張 同上  說明： 1.編號1至9部分，為臺中市政府警察局第五分局於107年10月22日在和祥街房屋扣押。 2.編號10至16部分，為臺中市政府警察局第五分局及臺北市政府警察局中山分局於108年1月16日執行拘提時扣押。 3.編號17至23部分，為臺中市政府警察局第五分局於108年5月15日查獲被告黃建淳及沈佩昕時扣押。     
附表四：本案有罪部分之主文
編號 犯罪事實 主文 1 犯罪事實一，第一機房部分 黃建淳三人以上共同以電子通訊、網際網路對公眾散布而犯詐欺取財未遂罪，處有期徒刑拾壹月。 洪慶昇三人以上共同以電子通訊、網際網路對公眾散布而犯詐欺取財未遂罪，處有期徒刑壹年。 張鴻瑋三人以上共同以電子通訊、網際網路對公眾散布而犯詐欺取財未遂罪，處有期徒刑拾壹月。 羅友壕三人以上共同以電子通訊、網際網路對公眾散布而犯詐欺取財未遂罪，處有期徒刑拾月。 田國霖三人以上共同以電子通訊、網際網路對公眾散布而犯詐欺取財未遂罪，處有期徒刑玖月。 呂怡靜三人以上共同以電子通訊、網際網路對公眾散布而犯詐欺取財未遂罪，處有期徒刑拾月。 林立廷三人以上共同以電子通訊、網際網路對公眾散布而犯詐欺取財未遂罪，處有期徒刑拾月。 林家羽三人以上共同以電子通訊、網際網路對公眾散布而犯詐欺取財未遂罪，處有期徒刑玖月。 孫彥龍三人以上共同以電子通訊、網際網路對公眾散布而犯詐欺取財未遂罪，累犯，處有期徒刑壹年壹月。 蔡婷婷三人以上共同以電子通訊、網際網路對公眾散布而犯詐欺取財未遂罪，處有期徒刑捌月。 黃炳蒼三人以上共同以電子通訊、網際網路對公眾散布而犯詐欺取財未遂罪，處有期徒刑捌月。 2 犯罪事實二，第二機房部分 林立廷三人以上共同以電子通訊、網際網路對公眾散布而犯詐欺取財未遂罪，處有期徒刑拾月。 江鎧宏三人以上共同以電子通訊、網際網路對公眾散布而犯詐欺取財未遂罪，處有期徒刑拾壹月。 洪慶昇三人以上共同以電子通訊、網際網路對公眾散布而犯詐欺取財未遂罪，處有期徒刑壹年。 孫彥龍三人以上共同以電子通訊、網際網路對公眾散布而犯詐欺取財未遂罪，累犯，處有期徒刑壹年壹月。 張佑維三人以上共同以電子通訊、網際網路對公眾散布而犯詐欺取財未遂罪，處有期徒刑捌月。 羅友壕三人以上共同以電子通訊、網際網路對公眾散布而犯詐欺取財未遂罪，處有期徒刑拾月。 曾博熙三人以上共同以電子通訊、網際網路對公眾散布而犯詐欺取財未遂罪，處有期徒刑拾壹月。 楊承翰三人以上共同以電子通訊、網際網路對公眾散布而犯詐欺取財未遂罪，處有期徒刑拾壹月。 梁俊彥三人以上共同以電子通訊、網際網路對公眾散布而犯詐欺取財未遂罪，處有期徒刑拾壹月。扣案如附表三編號1至9之物均沒收。 黃旭燿三人以上共同以電子通訊、網際網路對公眾散布而犯詐欺取財未遂罪，處有期徒刑拾壹月。 洪靜蕙三人以上共同以電子通訊、網際網路對公眾散布而犯詐欺取財未遂罪，處有期徒刑拾壹月。 呂怡靜三人以上共同以電子通訊、網際網路對公眾散布而犯詐欺取財未遂罪，處有期徒刑拾壹月。 黃建淳三人以上共同以電子通訊、網際網路對公眾散布而犯詐欺取財未遂罪，處有期徒刑拾壹月。 趙柏淯三人以上共同以電子通訊、網際網路對公眾散布而犯詐欺取財未遂罪，處有期徒刑陸月。 3 犯罪事實三，第三機房部分 黃建淳三人以上共同以電子通訊、網際網路對公眾散布而犯詐欺取財未遂罪，處有期徒刑拾壹月。扣案如附表三編號17至19之物均沒收。 
附表五：卷宗簡稱對照表
卷宗名稱 簡稱 本院109年度原金訴字第31號卷一 本院卷一 本院109年度原金訴字第31號卷二 本院卷二 本院109年度原金訴字第31號卷三 本院卷三 本院109年度原金訴字第31號卷四 本院卷四 本院109年度原金訴字第31號卷五 本院卷五 本院109年度原金訴字第31號卷六 本院卷六 本院109年度原金訴字第31號卷七 本院卷七 本院109年度原金訴字第31號卷八 本院卷八 臺中市政府警察局第五分局警卷 警卷 臺中地檢107年度他字第8276號卷一 他卷一 臺中地檢107年度他字第8276號卷二 他卷二 臺中地檢107年度偵字第30243號卷 偵卷一 臺中地檢108年度偵字第3529號卷一 偵卷二 臺中地檢108年度偵字第3529號卷二 偵卷三 臺中地檢108年度偵字第3529號卷三 偵卷四 臺中地檢108年度偵字第12857號卷一 偵卷五 臺中地檢108年度偵字第12857號卷二 偵卷六 臺中地檢108年度偵字第12857號卷三 偵卷七 臺中地檢108年度偵字第14071號卷一 偵卷八 臺中地檢108年度偵字第14071號卷二 偵卷九 臺中地檢108年度偵字第16523號卷 偵卷十 臺中地檢108年度偵字第17015號卷 偵卷十一 臺中地檢109年度偵字第14080號卷 偵卷十二